---
title: "FIT5147_DVP"
author: "Zihan Yin"
date: '2025-06-03'
output: html_document
---

```{r}
library(tidyverse)
library(ggforce)
```

# 读取主数据原版
```{r}
col_spec <- cols(
  Business_Date = col_date(format = ""),
  Day_of_Week = col_factor(
    levels = c("Monday", "Tuesday", "Wednesday", "Thursday", "Friday", "Saturday", "Sunday"),
    ordered = TRUE
  ),
  # Day_of_Week = col_character(),
  Day_Type = col_factor(),
  # Mode = col_factor(),
  Train_Number = col_character(),
  Line_Name = col_factor(),
  # Group = col_factor(),
  Direction = col_factor(),
  Origin_Station = col_factor(),
  Destination_Station = col_factor(),
  Station_Name = col_factor(),
  Station_Latitude = col_double(),
  Station_Longitude = col_double(),
  Station_Chainage = col_integer(),
  Stop_Sequence_Number = col_integer(),
  Arrival_Time_Scheduled = col_time(format = ""),
  Departure_Time_Scheduled = col_time(format = ""),
  Passenger_Boardings = col_integer(),
  Passenger_Alightings = col_integer(),
  Passenger_Arrival_Load = col_integer(),
  Passenger_Departure_Load = col_integer()
)

Passenger_Dataset <- read_csv(
  "data/train_service_passenger_counts_fy_2023_2024_edited.csv",
  col_types = col_spec
)

# 1. 生成 Time Bin 列
Passenger_Dataset <- Passenger_Dataset %>%
  mutate(Arrival_Hour_Scheduled = hour(hms(Arrival_Time_Scheduled))) %>% 
  mutate(
    Time_Bin = case_when(
      Arrival_Hour_Scheduled < 4  ~ "00:00–04:00",
      Arrival_Hour_Scheduled < 8  ~ "04:00–08:00",
      Arrival_Hour_Scheduled < 12 ~ "08:00–12:00",
      Arrival_Hour_Scheduled < 16 ~ "12:00–16:00",
      Arrival_Hour_Scheduled < 20 ~ "16:00–20:00",
      TRUE                        ~ "20:00–00:00"
    ),
    Day_Type = case_when(
      Day_Type %in% c("Saturday", "Sunday") ~ "Normal Weekend",
      TRUE ~ Day_Type
    )
  ) %>% 
  mutate(
    Day_Type = factor(Day_Type, levels = c(
      "Normal Weekday", "Normal Weekend", "Public Holiday", "School Holiday")),
  )

Passenger_Dataset
```

# 读取主数据新版
```{r}
library(tidyverse)
library(lubridate)

# Step 1: 指定 column specification，全部按字符读取有问题的列
col_spec <- cols(
  Business_Date = col_date(format = ""),
  Day_of_Week = col_character(),
  Day_Type = col_character(),
  Train_Number = col_character(),
  Line_Name = col_character(),
  Direction = col_character(),
  Origin_Station = col_character(),
  Destination_Station = col_character(),
  Station_Name = col_character(),
  Station_Latitude = col_double(),
  Station_Longitude = col_double(),
  Station_Chainage = col_integer(),
  Stop_Sequence_Number = col_integer(),
  Arrival_Time_Scheduled = col_time(format = ""),
  Departure_Time_Scheduled = col_time(format = ""),
  Passenger_Boardings = col_integer(),
  Passenger_Alightings = col_integer(),
  Passenger_Arrival_Load = col_integer(),
  Passenger_Departure_Load = col_integer()
)

# Step 2: 读取数据
Passenger_Dataset <- read_csv(
  "data/train_service_passenger_counts_fy_2023_2024_edited.csv",
  col_types = col_spec
)

# Step 3: 清洗和转换为因子
Passenger_Dataset <- Passenger_Dataset %>%
  mutate(
    Day_of_Week = factor(Day_of_Week,
                         levels = c("Monday", "Tuesday", "Wednesday", "Thursday", "Friday", "Saturday", "Sunday"),
                         ordered = TRUE),
    Day_Type = case_when(
      Day_Type %in% c("Saturday", "Sunday") ~ "Normal Weekend",
      TRUE ~ Day_Type
    ),
    Day_Type = factor(Day_Type, levels = c(
      "Normal Weekday", "Normal Weekend", "Public Holiday", "School Holiday")),
    Line_Name = as.factor(Line_Name),
    Direction = as.factor(Direction),
    Origin_Station = as.factor(Origin_Station),
    Destination_Station = as.factor(Destination_Station),
    Station_Name = as.factor(Station_Name),
    
    # Step 4: 生成 Time_Bin
    Arrival_Hour_Scheduled = hour(hms(Arrival_Time_Scheduled)),
    Time_Bin = case_when(
      Arrival_Hour_Scheduled < 4  ~ "00:00–04:00",
      Arrival_Hour_Scheduled < 8  ~ "04:00–08:00",
      Arrival_Hour_Scheduled < 12 ~ "08:00–12:00",
      Arrival_Hour_Scheduled < 16 ~ "12:00–16:00",
      Arrival_Hour_Scheduled < 20 ~ "16:00–20:00",
      TRUE                        ~ "20:00–00:00"
    )
  )

# Step 5: 保存为 RDS 文件（压缩）
saveRDS(Passenger_Dataset, file = "data/train_service_passenger_counts_fy_2023_2024_edited.rds")

Passenger_Dataset

```


# Page 1

## Page 1.1
###原图
####导入数据

```{r}
Passenger_Dataset <- readRDS("data/train_service_passenger_counts_fy_2023_2024_edited.rds")
Passenger_Dataset
```


####数据预处理
```{r}
library(scales)

# 1. 计算方向数据
df_line_boarding_by_direction <- Passenger_Dataset %>%
  group_by(Line_Name, Direction) %>%
  summarise(Total_Boardings = sum(Passenger_Boardings, na.rm = TRUE), .groups = "drop") %>%
  pivot_wider(names_from = Direction, values_from = Total_Boardings) %>%
  rename(Down = D, Up = U) %>%
  rowwise() %>%
  mutate(sum_load = sum(c(Up, Down), na.rm = TRUE)) %>%
  arrange(sum_load) %>%
  mutate(Line_Name = factor(Line_Name, levels = Line_Name)) %>%
  ungroup()

# 2. 转为长格式
df_long <- df_line_boarding_by_direction %>%
  pivot_longer(cols = c("Up", "Down"), names_to = "Direction", values_to = "Boardings") %>%
  mutate(Direction_Label = if_else(Direction == "Up", "Towards Flinders", "From Flinders"),
         Color = if_else(Direction == "Up", rgb(0.2, 0.7, 0.1, 0.6), rgb(0.7, 0.2, 0.1, 0.6)))

# 3. 判断右侧点用于标注 sum_load
# sum_load 标签
df_sum_labels <- df_line_boarding_by_direction %>%
  mutate(max_val = pmax(Up, Down),
         label_x = max_val + 250000,
         label_y = Line_Name,
         label_text = label_number(accuracy = 0.1, scale_cut = cut_short_scale())(sum_load))

```

####制图

```{r}
# 4. 绘图
ggplot() +
  # 连线
  geom_segment(data = df_line_boarding_by_direction,
               aes(x = Line_Name, xend = Line_Name, y = Down, yend = Up),
               color = "grey") +
  # 方向点
  geom_point(data = df_long,
             aes(x = Line_Name, y = Boardings, color = Direction_Label),
             size = 3, shape = 16) +
  # sum_load 标签
  geom_text(data = df_sum_labels,
            aes(x = label_y, y = label_x, label = label_text),
            color = "grey", size = 3.2, hjust = 0) +
  # 配置图例颜色
  scale_color_manual(
    values = c("Towards Flinders" = rgb(0.2, 0.7, 0.1, 0.6),
               "From Flinders" = rgb(0.7, 0.2, 0.1, 0.6)),
    name = "Train Line Direction",
    guide = guide_legend(override.aes = list(shape = 16, size = 4))
  ) +
  coord_flip() +
  scale_y_continuous(
    labels = label_number(accuracy = 0.1, scale_cut = cut_short_scale()),
    limits = c(NA, max(df_sum_labels$label_x) * 1.05)  # 👈 仅设置上限，NA 保持原来的最小值
  ) +
  theme_minimal(base_family = "serif") +
  labs(
    title = "Train Line Passengers Boarding: Towards vs From Flinders",
    x = "Train Line",
    y = "Total Number of Passengers Boarding"
  ) +
  theme(
    legend.position = "right",
    plot.title = element_text(size = 14, face = "bold"),
    axis.text.y = element_text(size = 10)
  ) 
```

####Story Mode

#####数据预处理

```{r}
# 加载所需库
library(tidyverse)
library(scales)

# 1. 汇总线路各方向的载客量
df_boarding_by_line_direction <- Passenger_Dataset %>%
  group_by(Line_Name, Direction) %>%
  summarise(Total_Boardings = sum(Passenger_Boardings, na.rm = TRUE), .groups = "drop") %>%
  pivot_wider(names_from = Direction, values_from = Total_Boardings) %>%
  rename(Down = D, Up = U) %>%
  rowwise() %>%
  mutate(sum_load = sum(c(Up, Down), na.rm = TRUE)) %>%
  arrange(sum_load) %>%
  mutate(Line_Name = factor(Line_Name, levels = Line_Name)) %>%
  ungroup()

# 4. 保存为 RDS 文件供 shiny 使用
saveRDS(
  df_boarding_by_line_direction, 
  "data/page_1.1_story_mode.rds"
)
```

#####制图

```{r}
df_boarding_by_line_direction <- readRDS("data/page_1.1_story_mode.rds")

df_boarding_long <- df_boarding_by_line_direction %>%
  pivot_longer(cols = c("Up", "Down"), names_to = "Direction", values_to = "Boardings") %>%
  mutate(
    Direction_Label = if_else(Direction == "Up", "Towards Flinders", "From Flinders"),
    Color = if_else(Direction == "Up", rgb(0.2, 0.7, 0.1, 0.6), rgb(0.7, 0.2, 0.1, 0.6))
  )

df_boarding_labels <- df_boarding_by_line_direction %>%
  mutate(
    max_val = pmax(Up, Down),
    label_x = max_val + 250000,
    label_y = Line_Name,
    label_text = label_number(accuracy = 0.1, scale_cut = cut_short_scale())(sum_load)
  )

ggplot() +
  # 连线
  geom_segment(data = df_boarding_by_line_direction,
               aes(x = Line_Name, xend = Line_Name, y = Down, yend = Up),
               color = "grey40") +
  # 方向点
  geom_point(data = df_boarding_long,
             aes(x = Line_Name, y = Boardings, color = Direction_Label),
             size = 7, shape = 16) +
  # sum_load 标签
  geom_text(data = df_boarding_labels,
            aes(x = label_y, y = label_x, label = label_text),
            color = "grey40", size = 5, hjust = 0) +
  # 配置图例颜色
  scale_color_manual(
    values = c("Towards Flinders" = rgb(0.2, 0.7, 0.1, 0.6),
               "From Flinders" = rgb(0.7, 0.2, 0.1, 0.6)),
    name = "Train Line Direction",
    guide = guide_legend(override.aes = list(shape = 16, size = 8))
  ) +
  coord_flip() +
  scale_y_continuous(
    labels = label_number(accuracy = 0.1, scale_cut = cut_short_scale()),
    limits = c(NA, max(df_sum_labels$label_x) * 1.05)  # 👈 仅设置上限，NA 保持原来的最小值
  ) +
  labs(
    title = "Train Line Passengers Boarding: Towards vs From Flinders",
    x = "Train Line",
    y = "Total Number of Passengers Boarding"
  ) +
  theme_minimal(base_family = "roboto") +
  theme(
    plot.title = element_text(size = 17, face = "bold", color = "#2a475e"),
    axis.title = element_text(size = 13, face = "bold"),
    legend.title = element_text(size = 13, face = "bold"),
    legend.text = element_text(size = 12),
    legend.position = "top",
    axis.text.x = element_text(size = 12),
    axis.text.y = element_text(size = 12)
  ) 
```


####Exploration Mode

##### 数据预处理

```{r}
library(tidyverse)
library(lubridate)

# 加载数据
Passenger_Dataset <- readRDS("data/train_service_passenger_counts_fy_2023_2024_edited.rds")

# # Step 1: 添加时间段变量 Time_Bin
Passenger_Dataset <- Passenger_Dataset %>%
  mutate(
    Time_Bin = case_when(
      hour(Arrival_Time_Scheduled) >= 0  & hour(Arrival_Time_Scheduled) < 4  ~ "00:00-04:00",
      hour(Arrival_Time_Scheduled) >= 4  & hour(Arrival_Time_Scheduled) < 8  ~ "04:00-08:00",
      hour(Arrival_Time_Scheduled) >= 8  & hour(Arrival_Time_Scheduled) < 12 ~ "08:00-12:00",
      hour(Arrival_Time_Scheduled) >= 12 & hour(Arrival_Time_Scheduled) < 16 ~ "12:00-16:00",
      hour(Arrival_Time_Scheduled) >= 16 & hour(Arrival_Time_Scheduled) < 20 ~ "16:00-20:00",
      hour(Arrival_Time_Scheduled) >= 20 & hour(Arrival_Time_Scheduled) < 24 ~ "20:00-00:00"
    ),
    Day_Type = case_when(
      Day_Type %in% c("Saturday", "Sunday") ~ "Normal Weekend",
      TRUE ~ Day_Type
    )
  )

# Step 2: 汇总每条线路、方向、Day Type、Time Bin 的载客量
df_grouped <- Passenger_Dataset %>%
  group_by(Line_Name, Direction, Day_Type, Time_Bin) %>%
  summarise(Total_Boardings = sum(Passenger_Boardings, na.rm = TRUE), .groups = "drop")

# Step 3: reshape 成 Up / Down 两列
df_wide <- df_grouped %>%
  pivot_wider(names_from = Direction, values_from = Total_Boardings) %>%
  rename(Down = D, Up = U) %>%
  mutate(
    sum_load = Up + Down,
    diff_load = Up - Down
  )

# Step 4: 填补缺失组合（例如有些线路在某个时间段某个方向没有数据）
df_complete <- df_wide %>%
  complete(Line_Name, Day_Type, Time_Bin, fill = list(Up = 0, Down = 0, sum_load = 0, diff_load = 0))

saveRDS(df_complete, "data/page_1.1_exploration_mode.rds")
df_complete
summary(df_complete)
```


#####测试制图

```{r}
# 假设控件值如下（后续可替换为 Shiny 输入 input$xxx）
selected_daytype <- "All"
selected_timebin <- "All"
sort_by_diff <- TRUE  # TRUE 表示勾选，FALSE 表示未勾选

# 读取数据
df_exploration_input <- readRDS("data/page_1.1_exploration_mode.rds")

# 过滤
df_exploration_filtered <- df_exploration_input %>%
  filter(
    (selected_daytype == "All" | Day_Type == selected_daytype),
    (selected_timebin == "All" | Time_Bin == selected_timebin)
  )

# 判断是否需要聚合
if (selected_daytype == "All" | selected_timebin == "All") {
  df_exploration_filtered <- df_exploration_filtered %>%
    group_by(Line_Name) %>%
    summarise(
      Up = sum(Up),
      Down = sum(Down),
      sum_load = sum(sum_load),
      diff_load = sum(diff_load),
      .groups = "drop"
    )
}

# 排序与标签
if (sort_by_diff) {
  df_exploration_filtered <- df_exploration_filtered %>%
    arrange(desc(-diff_load)) %>%
    mutate(
      Line_Name = factor(Line_Name, levels = Line_Name),
      label_value = diff_load,
      label_text = label_number(accuracy = 0.1, scale_cut = cut_si(""))(diff_load)
    )
} else {
  df_exploration_filtered <- df_exploration_filtered %>%
    arrange(desc(-sum_load)) %>%
    mutate(
      Line_Name = factor(Line_Name, levels = Line_Name),
      label_value = sum_load,
      label_text = label_number(accuracy = 0.1, scale_cut = cut_si(""))(sum_load)
    )
}

# 长格式供 ggplot 使用
df_exploration_long <- df_exploration_filtered %>%
  select(Line_Name, Up, Down) %>%
  pivot_longer(cols = c(Up, Down), names_to = "Direction", values_to = "Boardings") %>%
  mutate(
    Direction_Label = if_else(Direction == "Up", "Towards Flinders", "From Flinders"),
    Color = if_else(Direction == "Up", rgb(0.2, 0.7, 0.1, 0.6), rgb(0.7, 0.2, 0.1, 0.6))
  )

# 动态标题
plot_title_exploration <- paste0(
  "Train Line Passengers Boarding (",
  ifelse(selected_daytype == "All", "All Day Types", selected_daytype),
  ", ",
  ifelse(selected_timebin == "All", "All Time Periods", selected_timebin),
  ifelse(sort_by_diff, ", Sorted by Directional Difference", ", Sorted by Total Boardings"),
  ")"
)

# 绘图
ggplot() +
  geom_segment(data = df_exploration_filtered,
               aes(x = Line_Name, xend = Line_Name, y = Down, yend = Up),
               color = "grey") +
  geom_point(data = df_exploration_long,
             aes(x = Line_Name, y = Boardings, color = Direction_Label),
             size = 3, shape = 16) +
  geom_text(data = df_exploration_filtered,
            aes(x = Line_Name, y = pmax(Up, Down) + 250000, label = label_text),
            color = "grey", size = 3.2, hjust = 0) +
  scale_color_manual(
    values = c("Towards Flinders" = rgb(0.2, 0.7, 0.1, 0.6),
               "From Flinders" = rgb(0.7, 0.2, 0.1, 0.6)),
    name = "Train Line Direction",
    guide = guide_legend(override.aes = list(shape = 16, size = 4))
  ) +
  coord_flip() +
  scale_y_continuous(
    labels = label_number(accuracy = 0.1, scale_cut = cut_si("")),
    limits = c(NA, max(pmax(df_exploration_filtered$Up, df_exploration_filtered$Down) + 250000) * 1.05)
  ) +
  labs(
    title = plot_title_exploration,
    x = "Train Line",
    y = "Number of Passengers"
  ) +
  theme_minimal() +
  theme(
    plot.title = element_text(size = 17, face = "bold", color = "#2a475e"),
    axis.title = element_text(size = 13, face = "bold"),
    legend.title = element_text(size = 13, face = "bold"),
    legend.text = element_text(size = 12),
    legend.position = "top",
    axis.text.x = element_text(size = 12),
    axis.text.y = element_text(size = 12)
  )

```

```{r}
df <- readRDS("data/page_1.1_exploration_mode.rds")
df %>% count(Day_Type)
df %>% count(Time_Bin)
```


```{r}
df <- readRDS("data/page_1.1_exploration_mode.rds")
table(df$Day_Type)
table(df$Time_Bin)

```



## Page 1.2
###原图

####导入数据

主数据
```{r}
Passenger_Dataset <- readRDS("data/train_service_passenger_counts_fy_2023_2024_edited.rds")
Passenger_Dataset
```

####数据预处理

```{r}
# 这一段来自DEP Figure 1
df_line_boarding_by_direction <- Passenger_Dataset %>%
  group_by(Line_Name, Direction) %>%
  summarise(Total_Boardings = sum(Passenger_Boardings, na.rm = TRUE), .groups = "drop") %>%
  pivot_wider(names_from = Direction, values_from = Total_Boardings) %>%
  rename(Down = D, Up = U) %>%
  rowwise() %>%
  mutate(sum_load = sum(c(Up, Down), na.rm = TRUE)) %>%
  arrange(sum_load) %>%
  mutate(Line_Name = factor(Line_Name, levels = Line_Name)) %>%
  ungroup()

# 1. 线路排序（从已有 summary 表中提取）
sorted_lines <- df_line_boarding_by_direction %>%
  arrange(sum_load) %>%
  pull(Line_Name)

# 2. 整理绘图数据：合并两层数据，加一列 Metric
df_combined <- Passenger_Dataset %>%
  mutate(Line_Name = factor(Line_Name, levels = sorted_lines),
         Metric = "Train Frequency Density") %>%
  select(Arrival_Time_Scheduled, Line_Name, Passenger_Boardings, Metric) %>%
  bind_rows(
    Passenger_Dataset %>%
      mutate(Line_Name = factor(Line_Name, levels = sorted_lines),
             Metric = "Passenger Boarding Density") %>%
      select(Arrival_Time_Scheduled, Line_Name, Passenger_Boardings, Metric)
  )

df_combined
```

####制图

```{r}
library(ggridges)

# 3. 绘图（注意设置 fill = Metric）
ggplot(df_combined, aes(x = Arrival_Time_Scheduled, y = Line_Name, fill = Metric, colour = Metric)) +
  geom_density_ridges(
    aes(
      height = ..density..,
      weight = ifelse(Metric == "Passenger Boarding Density", Passenger_Boardings, 1),
      group = interaction(Line_Name, Metric)
    ),
    alpha = 0.3,
    scale = 1,
    stat = "density"
  ) +
  # 手动设置颜色
  scale_fill_manual(
    name = "Metric",
    values = c("Train Frequency Density" = "steelblue", "Passenger Boarding Density" = "darkorange")
  ) +
  # 设置时间轴刻度（每4小时一个tick）
  scale_x_time(
    labels = scales::label_time(format = "%H:%M"),
    breaks = hms::hms(hours = seq(0, 24, by = 4))
  ) +
  labs(
    title = "Train Frequency & Boardings by Time of Day",
    x = "Time of Day",
    y = "Train Line"
  ) +
  theme_minimal(base_family = "serif") +
  theme(
    plot.title = element_text(size = 14, face = "bold"),
    legend.position = "top",
    axis.text.y = element_text(size = 8, angle = 45, hjust = 1, vjust = -2.5),
    legend.text = element_text(size = 10),  # 图例文字大小
    legend.title = element_text(size = 10), # 图例标题大小
  )

ggsave("plot/figure_12_original.png", width = 6, height = 8, bg = "white")
```

### 原图快速版本1 (失败)
#### 数据预处理
```{r}
library(dplyr)
library(lubridate)

# # 添加10分钟时间段列
# df_combined_binned <- df_combined %>%
#   mutate(Time_Bin = floor_date(Arrival_Time_Scheduled, unit = "10 minutes"))

# 将 hms 转换为 POSIXct 占位时间（用于聚合）
df_combined_binned <- df_combined %>%
  mutate(Time_POSIX = as.POSIXct(Arrival_Time_Scheduled, origin = "1970-01-01"),
         Time_Bin = floor_date(Time_POSIX, unit = "10 minutes"))

# 分别处理两个 Metric
df_freq <- df_combined_binned %>%
  filter(Metric == "Train Frequency Density") %>%
  group_by(Line_Name, Time_Bin, Metric) %>%
  summarise(
    Value = n(),  # 火车数量
    .groups = "drop"
  )

df_board <- df_combined_binned %>%
  filter(Metric == "Passenger Boarding Density") %>%
  group_by(Line_Name, Time_Bin, Metric) %>%
  summarise(
    Value = sum(Passenger_Boardings, na.rm = TRUE),
    .groups = "drop"
  )

# 合并两个结果
df_combined_agg <- bind_rows(df_freq, df_board)

# 检查结构
df_combined_agg 
```

####制图

```{r}
library(ggridges)

# 3. 绘图（注意设置 fill = Metric）
ggplot(df_combined_agg, aes(x = Time_Bin, y = Line_Name, fill = Metric, colour = Metric)) +
  geom_density_ridges(
    aes(
      height = ..density..,
      weight = ifelse(Metric == "Passenger Boarding Density", Value, Value),
      group = interaction(Line_Name, Metric)
    ),
    alpha = 0.3,
    scale = 1,
    stat = "density"
  ) +

  # 手动设置颜色
  scale_fill_manual(
    name = "Metric",
    values = c("Train Frequency Density" = "steelblue", "Passenger Boarding Density" = "darkorange")
  ) +
  # 设置时间轴刻度（每4小时一个tick）
  scale_x_time(
    labels = scales::label_time(format = "%H:%M"),
    breaks = hms::hms(hours = seq(0, 24, by = 4))
  ) +
  labs(
    title = "Train Frequency & Boardings by Time of Day",
    x = "Time of Day",
    y = "Train Line"
  ) +
  theme_minimal(base_family = "serif") +
  theme(
    plot.title = element_text(size = 14, face = "bold"),
    legend.position = "top",
    axis.text.y = element_text(size = 8, angle = 45, hjust = 1, vjust = -2.5),
    legend.text = element_text(size = 10),  # 图例文字大小
    legend.title = element_text(size = 10), # 图例标题大小
  )

ggsave("plot/figure_12_fast1.png", width = 6, height = 8, bg = "white")
```

### 原图快速版本2 (采纳)

#### 数据预处理

```{r}
set.seed(5147)  # 设置随机种子以保证可复现

df_combined_sampled <- df_combined %>%
  group_by(Line_Name, Metric) %>%
  sample_frac(0.05) %>%
  ungroup()

saveRDS(df_combined_sampled, file = "data/page_1.2_story_mode.rds")
df_combined_sampled
```


#### 制图

```{r}
library(ggridges)

# 3. 绘图（注意设置 fill = Metric）
ggplot(df_combined_sampled, aes(x = Arrival_Time_Scheduled, y = Line_Name, fill = Metric, colour = Metric)) +
  geom_density_ridges(
    aes(
      height = ..density..,
      weight = ifelse(Metric == "Passenger Boarding Density", Passenger_Boardings, 1),
      group = interaction(Line_Name, Metric)
    ),
    alpha = 0.3,
    scale = 1,
    stat = "density"
  ) +
  # 手动设置颜色
  scale_fill_manual(
    name = "Metric",
    values = c("Train Frequency Density" = "steelblue", "Passenger Boarding Density" = "darkorange")
  ) +
  # 设置时间轴刻度（每4小时一个tick）
  scale_x_time(
    labels = scales::label_time(format = "%H:%M"),
    breaks = hms::hms(hours = seq(0, 24, by = 4))
  ) +
  labs(
    title = "Train Frequency & Boardings by Time of Day",
    x = "Time of Day",
    y = "Train Line"
  ) +
  theme_minimal(base_family = "serif") +
  theme(
    plot.title = element_text(size = 14, face = "bold"),
    legend.position = "top",
    axis.text.y = element_text(size = 8, angle = 45, hjust = 1, vjust = -2.5),
    legend.text = element_text(size = 10),  # 图例文字大小
    legend.title = element_text(size = 10), # 图例标题大小
  )

# ggsave("plot/figure_12_fast2.png", width = 6, height = 8, bg = "white")
```

### Story Mode

#### Story 1

```{r}
df_combined_sampled <- readRDS("data/page_1.2_story_mode.rds")

target_lines <- c("Pakenham", "Lilydale", "Craigieburn")

df_story1 <- df_combined_sampled %>%
  filter(Line_Name %in% target_lines, Metric == "Passenger Boarding Density")

ggplot(df_story1, aes(x = Arrival_Time_Scheduled, y = Line_Name, fill = Metric, colour = Metric)) +
  geom_density_ridges(
    aes(
      height = ..density..,
      weight = Passenger_Boardings,
      group = interaction(Line_Name, Metric)
    ),
    alpha = 0.4,
    scale = 1.2,
    stat = "density"
  ) +
  scale_fill_manual(values = c("Passenger Boarding Density" = "darkorange")) +
  scale_colour_manual(values = c("Passenger Boarding Density" = "darkorange")) +
  scale_x_time(
    labels = scales::label_time(format = "%H:%M"),
    breaks = hms::hms(hours = seq(0, 24, by = 4))
  ) +
  labs(
    title = "Passenger Boarding Density by Time (Top 3 Lines)",
    x = "Time of Day",
    y = "Train Line"
  ) +
  theme_minimal(base_family = "serif") +
  theme(
    plot.title = element_text(size = 14, face = "bold"),
    legend.position = "none",
    axis.text.y = element_text(size = 10, face = "bold")
  )

```


#### Story 2

```{r}
df_story2 <- df_combined_sampled %>%
  filter(Line_Name %in% target_lines, Metric == "Train Frequency Density")

ggplot(df_story2, aes(x = Arrival_Time_Scheduled, y = Line_Name, fill = Metric, colour = Metric)) +
  geom_density_ridges(
    aes(
      height = ..density..,
      weight = 1,  # 每行代表一趟车
      group = interaction(Line_Name, Metric)
    ),
    alpha = 0.4,
    scale = 1.2,
    stat = "density"
  ) +
  scale_fill_manual(values = c("Train Frequency Density" = "steelblue")) +
  scale_colour_manual(values = c("Train Frequency Density" = "steelblue")) +
  scale_x_time(
    labels = scales::label_time(format = "%H:%M"),
    breaks = hms::hms(hours = seq(0, 24, by = 4))
  ) +
  labs(
    title = "Train Frequency Density by Time (Top 3 Lines)",
    x = "Time of Day",
    y = "Train Line"
  ) +
  theme_minimal(base_family = "serif") +
  theme(
    plot.title = element_text(size = 14, face = "bold"),
    legend.position = "none",
    axis.text.y = element_text(size = 10, face = "bold")
  )

```


#### Story 3

```{r}
target_lines <- c("Pakenham", "Lilydale", "Craigieburn")

df_story3 <- df_combined_sampled %>%
  filter(Line_Name %in% target_lines)

ggplot(df_story3, aes(x = Arrival_Time_Scheduled, y = Line_Name, fill = Metric, colour = Metric)) +
  geom_density_ridges(
    aes(
      height = ..density..,
      weight = ifelse(Metric == "Passenger Boarding Density", Passenger_Boardings, 1),
      group = interaction(Line_Name, Metric)
    ),
    alpha = 0.3,
    scale = 1,
    stat = "density"
  ) +
  scale_fill_manual(
    values = c("Train Frequency Density" = "steelblue", "Passenger Boarding Density" = "darkorange")
  ) +
  scale_colour_manual(
    values = c("Train Frequency Density" = "steelblue", "Passenger Boarding Density" = "darkorange")
  ) +
  scale_x_time(
    labels = scales::label_time(format = "%H:%M"),
    breaks = hms::hms(hours = seq(0, 24, by = 4))
  ) +
  labs(
    title = "Supply vs Demand - Top 3 Lines",
    x = "Time of Day",
    y = "Train Line"
  ) +
  theme_minimal(base_family = "serif") +
  theme(
    plot.title = element_text(size = 14, face = "bold"),
    legend.position = "top",
    axis.text.y = element_text(size = 10, face = "bold")
  )

```

#### Story 4

```{r}
target_lines_4 <- c("Alamein", "Richmond and City Loop")

df_story4 <- df_combined_sampled %>%
  filter(Line_Name %in% target_lines_4)

ggplot(df_story4, aes(x = Arrival_Time_Scheduled, y = Line_Name, fill = Metric, colour = Metric)) +
  geom_density_ridges(
    aes(
      height = ..density..,
      weight = ifelse(Metric == "Passenger Boarding Density", Passenger_Boardings, 1),
      group = interaction(Line_Name, Metric)
    ),
    alpha = 0.3,
    scale = 1,
    stat = "density"
  ) +
  scale_fill_manual(
    values = c("Train Frequency Density" = "steelblue", "Passenger Boarding Density" = "darkorange")
  ) +
  scale_colour_manual(
    values = c("Train Frequency Density" = "steelblue", "Passenger Boarding Density" = "darkorange")
  ) +
  scale_x_time(
    labels = scales::label_time(format = "%H:%M"),
    breaks = hms::hms(hours = seq(0, 24, by = 4))
  ) +
  labs(
    title = "Supply vs Demand - Anomalous Lines",
    x = "Time of Day",
    y = "Train Line"
  ) +
  theme_minimal(base_family = "serif") +
  theme(
    plot.title = element_text(size = 14, face = "bold"),
    legend.position = "top",
    axis.text.y = element_text(size = 10, face = "bold")
  )

```

###Exploration Mode

####数据预处理
```{r}
library(dplyr)
library(readr)

# 假设数据集是这个，已经加载完毕：
# Passenger_Dataset <- readRDS("data/train_service_passenger_counts_fy_2023_2024_edited.rds")

# 确保排序逻辑一致
df_line_boarding_by_direction <- Passenger_Dataset %>%
  group_by(Line_Name, Direction) %>%
  summarise(Total_Boardings = sum(Passenger_Boardings, na.rm = TRUE), .groups = "drop") %>%
  pivot_wider(names_from = Direction, values_from = Total_Boardings) %>%
  rename(Down = D, Up = U) %>%
  rowwise() %>%
  mutate(sum_load = sum(c(Up, Down), na.rm = TRUE)) %>%
  arrange(sum_load) %>%
  mutate(Line_Name = factor(Line_Name, levels = Line_Name)) %>%
  ungroup()

sorted_lines <- df_line_boarding_by_direction %>% pull(Line_Name)

# 函数：生成每种 Day Type 的 df_combined 格式
generate_daytype_sampled_data <- function(day_type_value) {
  Passenger_Dataset %>%
    filter(Day_Type == day_type_value) %>%
    # mutate(Line_Name = recode(Line_Name,
    #                         "Richmond and City Loop" = "Richmond and\nCity Loop")) %>% 
    mutate(Line_Name = factor(Line_Name, levels = sorted_lines)) %>%
    select(Arrival_Time_Scheduled, Line_Name, Passenger_Boardings) %>%
    bind_rows(
      .,
      mutate(., Metric = "Passenger Boarding Density"),
      mutate(., Metric = "Train Frequency Density", Passenger_Boardings = 1)
    ) %>%
    filter(!is.na(Metric)) %>%
    group_by(Line_Name, Metric) %>%
    sample_frac(0.1) %>%
    ungroup()
}

# 制作 & 保存
day_type_list <- c("Normal Weekday", "Normal Weekend", "Public Holiday", "School Holiday")
output_names <- c("weekday", "weekend", "public", "school")

for (i in seq_along(day_type_list)) {
  day_type_data <- generate_daytype_sampled_data(day_type_list[i])
  saveRDS(day_type_data, paste0("data/page_1.2_explore_", output_names[i], ".rds"))
}

```

####制图
##### All

```{r}
plot_daytype_overlay <- function(df, title_text) {
  ggplot(df, aes(x = Arrival_Time_Scheduled, y = Line_Name, fill = Metric, colour = Metric)) +
    geom_density_ridges(
      aes(
        height = ..density..,
        weight = ifelse(Metric == "Passenger Boarding Density", Passenger_Boardings, 1),
        group = interaction(Line_Name, Metric)
      ),
      alpha = 0.3,
      scale = 1,
      stat = "density"
    ) +
    scale_fill_manual(
      values = c("Train Frequency Density" = "steelblue", "Passenger Boarding Density" = "darkorange")
    ) +
    scale_colour_manual(
      values = c("Train Frequency Density" = "steelblue", "Passenger Boarding Density" = "darkorange")
    ) +
    scale_x_time(
      labels = scales::label_time(format = "%H:%M"),
      breaks = hms::hms(hours = seq(0, 24, by = 4))
    ) +
    labs(
      title = title_text,
      x = "Time of Day",
      y = "Train Line"
    ) +
    theme_minimal(base_family = "serif") +
    theme(
      plot.title = element_text(size = 14, face = "bold"),
      legend.position = "top",
      axis.text.y = element_text(size = 8, face = "bold")
    )
}

```

```{r}
df_all <- readRDS("data/page_1.2_story_mode.rds")
plot_daytype_overlay(df_all, "All Day Types - Supply vs Demand")
```


##### Normal Weekday

```{r}
df_weekday <- readRDS("data/page_1.2_explore_weekday.rds")
plot_daytype_overlay(df_weekday, "Normal Weekday - Supply vs Demand")
```


##### Normal Weekend

```{r}
df_weekend <- readRDS("data/page_1.2_explore_weekend.rds")
plot_daytype_overlay(df_weekend, "Normal Weekend - Supply vs Demand")
```


##### Public Holiday

```{r}
df_public <- readRDS("data/page_1.2_explore_public.rds")
plot_daytype_overlay(df_public, "Public Holiday - Supply vs Demand")
```


##### School Holiday

```{r}
df_school <- readRDS("data/page_1.2_explore_school.rds")
plot_daytype_overlay(df_school, "School Holiday - Supply vs Demand")
```


## Page 1.3
###原图

####导入数据

主数据
```{r}
Passenger_Dataset <- readRDS("data/train_service_passenger_counts_fy_2023_2024_edited.rds")
```

天气数据
```{r}
Weather_Dataset <- read_csv("data/meshed-sensor-type-1_edited.csv")
Weather_Dataset
```


####数据预处理

```{r}
df_Weather_Hourly <- Weather_Dataset %>%
  mutate(
    date_hour = floor_date(time, unit = "hour")  # 统一到小时
  ) %>%
  group_by(date_hour) %>%
  summarise(
    solar = mean(solar, na.rm = TRUE),
    precipitation = sum(precipitation, na.rm = TRUE),
    strikes = sum(strikes, na.rm = TRUE),
    windspeed = mean(windspeed, na.rm = TRUE),
    winddirection = mean(winddirection, na.rm = TRUE),
    vapourpressure = mean(vapourpressure, na.rm = TRUE),
    atmosphericpressure = mean(atmosphericpressure, na.rm = TRUE),
    relativehumidity = mean(relativehumidity, na.rm = TRUE),
    airtemp = mean(airtemp, na.rm = TRUE),
    .groups = "drop"
  )

df_Passenger_Hourly <- Passenger_Dataset %>%
  mutate(
    date_hour = as.POSIXct(paste(Business_Date, sprintf("%02d:00:00", Arrival_Hour_Scheduled)),
                           format = "%Y-%m-%d %H:%M:%S")
  ) %>%
  group_by(date_hour) %>%
  summarise(
    Day_of_Week = first(Day_of_Week),
    Day_Type = first(Day_Type),
    Train_Freq = n_distinct(paste(Train_Number, Station_Name)),
    Direction_Up_Proportion = mean(Direction == "U", na.rm = TRUE),
    Total_Boardings = sum(Passenger_Boardings, na.rm = TRUE),
    .groups = "drop"
  )

df_Combined_Hourly <- df_Passenger_Hourly %>%
  left_join(df_Weather_Hourly, by = "date_hour")

df_Combined_Hourly <- df_Combined_Hourly %>%
  drop_na() %>% 
  mutate(
    Day_Type = case_when(
      Day_Type %in% c("Saturday", "Sunday") ~ "Normal Weekend",
      TRUE ~ as.character(Day_Type)
    )
  ) %>% 
  mutate(
    Day_Type = factor(Day_Type)
  )

saveRDS(df_Combined_Hourly, file = "data/page_1.3_weather_dataset_for_ml_model.rds")

df_Combined_Hourly

summary(df_Combined_Hourly)
```

#### 训练随机森林模型

```{r}
library(randomForest)
library(Metrics)  # 用于计算 RMSE

# 1. 准备数据
# df_Combined_Hourly <- read_csv("../data/weather_dataset_for_rf_model.csv")
df_Combined_Hourly <- readRDS("data/page_1.3_weather_dataset_for_ml_model.rds")

# 2. 选择模型变量（你可以决定是否保留 Day_Type 等分类变量）

# 3. 分训练集 / 测试集（80% / 20%）
df_Combined_Hourly <- df_Combined_Hourly %>% select(-date_hour)
n <- nrow(df_Combined_Hourly)
train_idx <- sample(1:n, size = floor(0.8 * n))

df_train <- df_Combined_Hourly[train_idx, ]
df_test  <- df_Combined_Hourly[-train_idx, ]

set.seed(45)      # 保证结果可复现

# 4. 建模
rf_model <- randomForest(
  Total_Boardings ~ .,
  data = df_train,
  importance = TRUE,
  ntree = 500
)

# 显示特征重要性
importance(rf_model)
varImpPlot(rf_model, type = 1)  # %IncMSE
varImpPlot(rf_model, type = 2)  # IncNodePurity

# 5. 预测
train_preds <- predict(rf_model, newdata = df_train)
test_preds  <- predict(rf_model, newdata = df_test)

# 6. 评估 RMSE
rmse_train <- rmse(df_train$Total_Boardings, train_preds)
rmse_test  <- rmse(df_test$Total_Boardings, test_preds)

# 7. 输出
cat("✅ Train RMSE:", round(rmse_train, 2), "\n")
cat("✅ Test RMSE :", round(rmse_test, 2), "\n")
```

#### 制图

```{r}
# library(tidyverse)
# library(randomForest)

# 1. 获取原始重要性度量
importance_df <- importance(rf_model) %>%
  as.data.frame() %>%
  rownames_to_column(var = "Feature")  # 确保 Feature 列是字符

# 2. 标准化两个度量（min-max scaling）
importance_scaled <- importance_df %>%
  mutate(
    scaled_IncMSE = (`%IncMSE` - min(`%IncMSE`)) / (max(`%IncMSE`) - min(`%IncMSE`)),
    scaled_IncPurity = (IncNodePurity - min(IncNodePurity)) / (max(IncNodePurity) - min(IncNodePurity)),
    Mean_Scaled_Importance = (scaled_IncMSE + scaled_IncPurity) / 2
  )

# 3. 选择平均标准化重要性 Top 10 的特征
top10_features <- importance_scaled %>%
  arrange(desc(Mean_Scaled_Importance)) %>%
  slice(1:10)

# 4. 转换为长格式用于绘图
importance_long <- top10_features %>%
  select(Feature, scaled_IncMSE, scaled_IncPurity) %>%
  rename(`%IncMSE` = scaled_IncMSE, IncNodePurity = scaled_IncPurity) %>%
  pivot_longer(cols = c(`%IncMSE`, IncNodePurity), names_to = "Metric", values_to = "Scaled_Importance")

# 创建 Feature label 替换映射表
feature_label_map <- c(
  "Train_Freq" = "Train Frequency",
  "Direction_Up_Proportion" = "Up Direction %",
  "solar" = "Solar Radiation",
  "windspeed" = "Wind Speed",
  "relativehumidity" = "Relative Humidity",
  "airtemp" = "Air Temperature",
  "Day_Type" = "Day Type",
  "Day_of_Week" = "Day of Week",
  "atmosphericpressure" = "Atmospheric Pressure",
  "vapourpressure" = "Vapour Pressure"
)

# 创建 Metric label 映射
metric_label_map <- c(
  "%IncMSE" = "MSE Increase",
  "IncNodePurity" = "Node Purity Increase"
)

# 应用 Feature 显示标签
importance_long <- importance_long %>%
  mutate(
    Feature = feature_label_map[Feature],
    Metric = metric_label_map[Metric]
    # Feature = fct_relevel(Feature,top10_features$Feature, level = )
    # Feature = fct_reorder(Feature, -Scaled_Importance, .fun = max)
  )

top10_features <- top10_features %>% mutate(Feature = feature_label_map[Feature])

importance_long <- importance_long %>%
  left_join(top10_features %>% select(Feature, Mean_Scaled_Importance), by = "Feature") %>%
  mutate(Feature = fct_reorder(Feature, Mean_Scaled_Importance))

# 6. 绘图
ggplot(importance_long, aes(x = reorder(Feature, -Mean_Scaled_Importance), y = Scaled_Importance, fill = Metric)) +
  geom_bar(stat = "identity", position = position_dodge(width = 0.7)) +
  scale_fill_manual(values = c("MSE Increase" = "#1f77b4", "Node Purity Increase" = "#ff7f0e")) +
  labs(
    title = "Top 10 Features for Predicting Total Passenger Boardings",
    x = "Features Used to Predict Total Boardings",
    y = "Scaled Importance (0-1)",
    fill = "Importance Metric"
  ) +
  theme_minimal(base_family = "serif") +
  theme(
    axis.text.x = element_text(angle = 45, hjust = 1),
    plot.title = element_text(size = 14, face = "bold"),
    legend.title = element_text(size = 10),
    legend.text = element_text(size = 10)
  )
```
```{r}
importance_long
```


####保存story mode数据

```{r}
# 保存绘图用数据
saveRDS(importance_long, file = "data/page_1.3_story_mode.rds")
```

####重新制图

```{r}
df_rf_importance <- readRDS("data/page_1.3_story_mode.rds")

ggplot(df_rf_importance, aes(x = reorder(Feature, -Mean_Scaled_Importance), y = Scaled_Importance, fill = Metric)) +
  geom_bar(stat = "identity", position = position_dodge(width = 0.7)) +
  scale_fill_manual(values = c("MSE Increase" = "#1f77b4", "Node Purity Increase" = "#ff7f0e")) +
  labs(
    title = "Top 10 Features for Predicting Total Passenger Boardings",
    x = "Features Used to Predict Total Boardings",
    y = "Scaled Importance (0-1)",
    fill = "Importance Metric"
  ) +
  theme_minimal(base_family = "serif") +
  theme(
    axis.text.x = element_text(size = 12, angle = 45, hjust = 1),
    axis.text.y = element_text(size = 12),
    axis.title = element_text(size = 12),
    
    plot.title = element_text(size = 16, face = "bold", color = "#2a475e"),
    legend.title = element_text(size = 12),
    legend.text = element_text(size = 12)
  ) 
```

###Exploration Mode

####数据预处理

#####通用前处理
```{r}
library(tidyverse)
library(caret)  # 用于数据标准化
library(glmnet) # 用于 Lasso 回归
library(randomForest)
library(rpart)
library(Metrics)

set.seed(42)

# 读取数据
df <- readRDS("data/page_1.3_weather_dataset_for_ml_model.rds")
df <- df %>% select(-date_hour)  # 移除时间列（若存在）

# 分训练集与测试集
n <- nrow(df)
train_idx <- sample(n, floor(0.8 * n))
df_train <- df[train_idx, ]
df_test  <- df[-train_idx, ]
```
#####Decision Tree 的特征重要性

```{r}
library(rpart)

tree_model <- rpart(Total_Boardings ~ ., data = df_train, method = "anova")

dt_importance <- as.data.frame(tree_model$variable.importance) %>%
  rownames_to_column("Feature") %>%
  rename(Importance = `tree_model$variable.importance`) %>%
  arrange(desc(Importance))

saveRDS(dt_importance, "data/page_1.3_dt_importance.rds")
```

```{r}
dt_importance
```


#####Linear Regression（标准化 + 系数）
```{r}
library(tidyverse)
library(caret)

set.seed(45)

# ✅ 1. 移除所有含 NA 的行（不仅是目标变量）
df_clean <- df_train %>%
  drop_na()  # 全表 drop_na，比只清理 Total_Boardings 更稳妥

# ✅ 2. 构建模型矩阵并标准化
x <- model.matrix(~ ., data = df_clean %>% select(-Total_Boardings, -precipitation))[, -1]

# 再次确认无 NA
stopifnot(!any(is.na(x)))

x <- scale(x)  # 标准化
y <- df_clean$Total_Boardings

# ✅ 3. 拟合线性模型
lm_model <- lm(y ~ x)

# ✅ 4. 提取系数（去除截距）
lm_coefs <- coef(lm_model)[-1]

# ✅ 5. 整理并保存结果

# ✅ 构建 tibble
lm_importance <- tibble(
  Feature = names(lm_coefs),
  Importance = abs(lm_coefs)
)


lm_importance_clean <- lm_importance %>%
  mutate(Group = case_when(
    str_detect(Feature, "Day_Type") ~ "Day_Type",
    str_detect(Feature, "Day_of_Week") ~ "Day_of_Week",
    TRUE ~ Feature
  )) %>%
  group_by(Group) %>%
  summarise(Importance = sum(Importance), .groups = "drop") %>%
  rename(Feature = Group) %>%
  arrange(desc(Importance))

# ✅ 去掉开头的 x（model.matrix 默认行为）
lm_importance_clean$Feature <- str_remove(lm_importance_clean$Feature, "^x")

saveRDS(lm_importance_clean, "data/page_1.3_lm_importance.rds")

```

```{r}
lm_importance
lm_importance_clean
```


#####Lasso Regression（标准化 + 非零系数）
```{r}
X <- model.matrix(Total_Boardings ~ ., data = df_train)[, -1]
y <- df_train$Total_Boardings

cv_lasso <- cv.glmnet(X, y, alpha = 1, standardize = TRUE)
best_lambda <- cv_lasso$lambda.min

lasso_coef <- coef(cv_lasso, s = best_lambda)
lasso_importance <- as.data.frame(as.matrix(lasso_coef)) %>%
  rownames_to_column("Feature") %>%
  rename(Coefficient = `s0`) %>%
  filter(Feature != "(Intercept)", Coefficient != 0) %>%
  mutate(Importance = abs(Coefficient)) %>%
  arrange(desc(Importance)) %>%
  select(Feature, Importance)

# saveRDS(lasso_importance, "data/page_1.3_lasso_importance.rds")

lasso_importance_clean <- lasso_importance %>%
  mutate(Group = case_when(
    grepl("^Day_Type", Feature) ~ "Day_Type",
    grepl("^Day_of_Week", Feature) ~ "Day_of_Week",
    TRUE ~ Feature
  )) %>%
  group_by(Group) %>%
  summarise(Importance = sum(Importance)) %>%
  rename(Feature = Group)

saveRDS(lasso_importance_clean, "data/page_1.3_lasso_importance.rds")
```

```{r}
lasso_importance
lasso_importance_clean
```


# Page 2
## Page 2.1
###原图
```{r}
library(ggforce)

# Step 1: 数据准备（假设你已经有 Passenger_Dataset）
# Passenger_Dataset <- Passenger_Dataset %>%
#   mutate(
#     Time_Bin = case_when(
#       Arrival_Hour_Scheduled < 4  ~ "00:00–04:00",
#       Arrival_Hour_Scheduled < 8  ~ "04:00–08:00",
#       Arrival_Hour_Scheduled < 12 ~ "08:00–12:00",
#       Arrival_Hour_Scheduled < 16 ~ "12:00–16:00",
#       Arrival_Hour_Scheduled < 20 ~ "16:00–20:00",
#       TRUE                        ~ "20:00–00:00"
#     ),
#     Day_Type = case_when(
#       Day_Type %in% c("Saturday", "Sunday") ~ "Normal Weekend",
#       TRUE ~ Day_Type
#     )
#   )

# 汇总进站和出站数据
df_flow <- Passenger_Dataset %>%
  group_by(Day_Type, Time_Bin) %>%
  summarise(
    Boardings = mean(Passenger_Boardings, na.rm = TRUE),
    Alightings = mean(Passenger_Alightings, na.rm = TRUE),
    .groups = "drop"
  ) %>%
  mutate(
    Total = Boardings + Alightings,
    Time_Bin = factor(Time_Bin, levels = c(
      "00:00–04:00", "04:00–08:00", "08:00–12:00",
      "12:00–16:00", "16:00–20:00", "20:00–00:00")),
    Day_Type = factor(Day_Type, levels = c(
      "Normal Weekday", "Normal Weekend", "Public Holiday", "School Holiday")),
    r = sqrt(Total) / sqrt(max(Total)) * 0.35  # 半径缩放
  )

# 然后再转换为长格式
df_long <- df_flow %>%
  pivot_longer(cols = c(Boardings, Alightings), names_to = "Type", values_to = "Value") %>%
  group_by(Day_Type, Time_Bin) %>%
  mutate(
    prop = Value / sum(Value),
    start = cumsum(lag(prop, default = 0)) * 2 * pi,
    end = cumsum(prop) * 2 * pi,
    mid = (start + end) / 2
  ) %>%
  ungroup()

# 计算圆心位置（Time_Bin 为 x，Day_Type 为 y）
df_long <- df_long %>%
  mutate(
    x = as.numeric(Time_Bin),
    y = as.numeric(fct_rev(Day_Type))
  )

# --- 定义比例尺圆圈（对应平均人流量值） ---
scale_vals <- c(10, 25, 40)  # 平均人流参考值
scale_r <- sqrt(scale_vals) / sqrt(max(df_flow$Total)) * 0.35  # 对应半径（与主图同比例）
legend_x <- 7.4
legend_y_base <- 4.5

legend_df <- tibble(
  x0 = legend_x,
  y0 = legend_y_base - cumsum(scale_r * 2) + scale_r[1],
  r = scale_r,
  label = paste0(scale_vals, " pax")
)

# --- 绘图 ---

# Plot
ggplot(df_long) +
  geom_arc_bar(
    aes(
      x0 = x, y0 = y, r0 = 0, r = r,
      start = start, end = end,
      fill = Type
    ),
    color = "white", size = 0.3, alpha = 0.9
  ) +
  scale_fill_manual(values = c("Boardings" = "steelblue", "Alightings" = "darkorange")) +
  scale_x_continuous(
    breaks = 1:6,
    labels = levels(df_long$Time_Bin),
    expand = expansion(mult = 0.1)
  ) +
  scale_y_continuous(
    breaks = 1:4,
    labels = rev(levels(df_long$Day_Type)),
    expand = expansion(mult = 0.1)
  ) +
  labs(
    x = "Time of Day",
    y = "Day Type",
    fill = "Flow Type",
    title = "Hourly Station Passenger Volume Composition by Day Type"
  ) +
  # coord_fixed() +
  theme_minimal(base_family = "serif") +
  theme(
    plot.title = element_text(size = 14, face = "bold"),
    axis.title = element_text(size = 10),
    # axis.text = element_text(size = 10),
    legend.title = element_text(size = 10),
    legend.text = element_text(size = 10),
    axis.text.x = element_text(size = 8),
    axis.text.y = element_text(size = 8)
  ) + 
  geom_text(
    data = df_flow, 
    aes(x = as.numeric(Time_Bin), 
        y = as.numeric(fct_rev(Day_Type)) - r - 0.075, 
        label = paste0(round(100 * Boardings / Total), "%")),
    color = "steelblue",
    size = 2.5
  ) +
  
  # 添加平均人流量标签（总量）
  geom_text(
    data = df_flow, 
    aes(x = as.numeric(Time_Bin), 
        y = as.numeric(fct_rev(Day_Type)) - r - 0.18, 
        label = paste0(round(Total), " pax")),
    color = "gray40",
    size = 2.5
  )

```

###story mode 1
```{r}
# ---- 数据准备 ----
df_story1 <- df_flow %>%
  summarise(
    Boardings = mean(Boardings),
    Alightings = mean(Alightings)
  ) %>%
  pivot_longer(everything(), names_to = "Type", values_to = "Value") %>%
  mutate(
    prop = Value / sum(Value),
    label = paste0(Type, ": ", round(100 * prop), "%")
  )

# ---- 画图 ----
ggplot(df_story1, aes(x = "", y = Value, fill = Type)) +
  geom_bar(stat = "identity", width = 1, color = "white") +
  coord_polar(theta = "y") +
  geom_text(aes(label = label), position = position_stack(vjust = 0.5), size = 5, color = "white") +
  scale_fill_manual(values = c("Boardings" = "steelblue", "Alightings" = "darkorange")) +
  labs(
    title = "Average Onboard vs. Alight Passenger Share per Station",
    fill = "Flow Type"
  ) +
  theme_void(base_family = "serif") +
  theme(
    plot.title = element_text(hjust = 0.5, size = 14, face = "bold"),
    legend.title = element_text(size = 11),
    legend.text = element_text(size = 11)
  )

```

###story mode 2

```{r}
library(ggforce)
library(dplyr)
library(tidyr)
library(ggplot2)

library(showtext)
library(sysfonts)

font_add_google("Roboto", "roboto")
showtext_auto()


# ---- 数据准备 ----
df_story1 <- Passenger_Dataset %>%
  mutate(
    Day_Type = case_when(
      Day_Type %in% c("Saturday", "Sunday") ~ "Normal Weekend",
      TRUE ~ Day_Type
    )
  ) %>%
  group_by(Day_Type) %>%
  summarise(
    Boardings = mean(Passenger_Boardings, na.rm = TRUE),
    Alightings = mean(Passenger_Alightings, na.rm = TRUE),
    .groups = "drop"
  ) %>%
  pivot_longer(cols = c(Boardings, Alightings), names_to = "Type", values_to = "Value") %>%
  group_by(Day_Type) %>%
  mutate(
    Total = sum(Value),
    prop = Value / Total,
    start = cumsum(lag(prop, default = 0)) * 2 * pi,
    end = cumsum(prop) * 2 * pi,
    mid = (start + end) / 2
  ) %>%
  ungroup() %>%
  mutate(
    Day_Type = factor(Day_Type, levels = c("Normal Weekday", "Normal Weekend", "Public Holiday", "School Holiday")),
    x = as.numeric(Day_Type),
    y = 1,
    r = sqrt(Total) / sqrt(max(Total)) * 0.45  # 半径反映平均总量
  )

write_csv(df_story1, "data/page_2.1_story1.csv")
```

```{r}
library(ggforce)
library(showtext)
library(sysfonts)

font_add_google("Roboto", "roboto")
showtext_auto()

# 读取数据
df_story1 <- read_csv("data/page_2.1_story1.csv")

# 手动将 Day_Type 设置为有序因子
df_story1 <- df_story1 %>%
  mutate(Day_Type = factor(
    Day_Type,
    levels = c("Normal Weekday", "Normal Weekend", "Public Holiday", "School Holiday"),
    ordered = TRUE
  ))


df_labels <- df_story1 %>%
  mutate(
    label_pct = paste0(round(prop * 100), "%"),
    label_pax = paste0(round(Total), " pax"),
    x_label = ifelse(Type == "Boardings", x - r * 0.5, x + r * 0.5),  # 左右分开
    y_label = y,
    y_pax = y - r - 0.10
  )

# ---- 绘图 ----
ggplot(df_story1) +
  geom_arc_bar(
    aes(x0 = x, y0 = y, r0 = 0, r = r, start = start, end = end, fill = Type),
    color = "white",
    size = 0.4,
    alpha = 0.95
  ) +
  scale_fill_manual(values = c("Boardings" = "steelblue", "Alightings" = "darkorange")) +
  scale_x_continuous(
    breaks = 1:4,
    labels = levels(df_story1$Day_Type),
    expand = expansion(mult = 0.1)
  ) +
  coord_fixed() +
  labs(
    x = NULL, y = NULL,
    title = "Passenger Flow Composition by Day Type",
    fill = "Flow Type"
  ) +
  theme_minimal(base_family = "roboto") +
  theme(
    # plot.title = element_text(size = 14, face = "bold"),
    axis.text.y = element_blank(),
    axis.text.x = element_text(size = 12),
    legend.title = element_text(size = 12),
    legend.text = element_text(size = 12),
    plot.title = ggtext::element_textbox_simple(
      size = 15,
      face = "bold",
      color = "#2a475e",
      family = "roboto",
      margin = margin(b = 20, unit = "pt")  # 往上挪一些（负值）
    )
  ) +
    # 添加百分比标签
  geom_text(
    data = df_labels,
    aes(x = x_label, y = y_label, label = label_pct),
    size = 4,
    color = "white"
  ) +
  geom_text(
    data = df_labels %>% distinct(Day_Type, x, y_pax, label_pax),
    aes(x = x, y = y_pax, label = label_pax),
    size = 4,
    color = "gray40"
  )
```




###story mode 3
```{r}
df_story2 <- Passenger_Dataset %>%
  # mutate(
  #   Time_Bin = case_when(
  #     Arrival_Hour_Scheduled < 4  ~ "00:00–04:00",
  #     Arrival_Hour_Scheduled < 8  ~ "04:00–08:00",
  #     Arrival_Hour_Scheduled < 12 ~ "08:00–12:00",
  #     Arrival_Hour_Scheduled < 16 ~ "12:00–16:00",
  #     Arrival_Hour_Scheduled < 20 ~ "16:00–20:00",
  #     TRUE                        ~ "20:00–00:00"
  #   )
  # ) %>%
  group_by(Time_Bin) %>%
  summarise(
    Boardings = mean(Passenger_Boardings, na.rm = TRUE),
    Alightings = mean(Passenger_Alightings, na.rm = TRUE),
    .groups = "drop"
  ) %>%
  pivot_longer(cols = c(Boardings, Alightings), names_to = "Type", values_to = "Value") %>%
  group_by(Time_Bin) %>%
  mutate(
    Total = sum(Value),
    prop = Value / Total,
    start = cumsum(lag(prop, default = 0)) * 2 * pi,
    end = cumsum(prop) * 2 * pi,
    mid = (start + end) / 2
  ) %>%
  ungroup() %>%
  mutate(
    Time_Bin = factor(Time_Bin, levels = c(
      "00:00–04:00", "04:00–08:00", "08:00–12:00",
      "12:00–16:00", "16:00–20:00", "20:00–00:00")),
    x = as.numeric(Time_Bin),
    y = 1,
    r = sqrt(Total) / sqrt(max(Total)) * 0.45
  )

write_csv(df_story2, "data/page_2.1_story2.csv")
df_story2
```

```{r}
# col_spec <- cols(
#   Time_Bin = col_factor(
#     levels = c('00:00–04:00', '04:00–08:00', '08:00–12:00', '12:00–16:00', '16:00–20:00', '20:00–00:00'),
#     ordered = TRUE
#   ))

df_story2 <- read_csv("data/page_2.1_story2.csv")

df_story2 <- df_story2 %>%
  mutate(Time_Bin = factor(Time_Bin, levels = c(
    '00:00–04:00', '04:00–08:00', '08:00–12:00',
    '12:00–16:00', '16:00–20:00', '20:00–00:00'
  ))) %>% 
  mutate(
    r_raw = sqrt(Total) / sqrt(max(Total)) * 0.45,
    r = pmax(r_raw, 0.25)  # 最小半径不小于 0.17（你可以调整这个数）
  )

df_labels2 <- df_story2 %>%
  mutate(
    label_pct = paste0(round(prop * 100), "%"),
    label_pax = paste0(round(Total), " pax"),
    x_label = ifelse(Type == "Boardings", x - r * 0.5, x + r * 0.5),
    y_label = y,
    y_pax = y - r - 0.2
  )

ggplot(df_story2) +
  geom_arc_bar(
    aes(x0 = x, y0 = y, r0 = 0, r = r, start = start, end = end, fill = Type),
    color = "white", size = 0.4, alpha = 0.95
  ) +
  scale_fill_manual(values = c("Boardings" = "steelblue", "Alightings" = "darkorange")) +
  scale_x_continuous(
    breaks = 1:6,
    labels = levels(df_story2$Time_Bin),
    expand = expansion(mult = 0.1)
  ) +
  coord_fixed() +
  labs(
    x = NULL, y = NULL,
    title = "Passenger Flow Composition by Time of Day",
    fill = "Flow Type"
  ) +
  theme_minimal(base_family = "roboto") +
  theme(
    axis.text.y = element_blank(),
    axis.text.x = element_text(size = 12),
    legend.title = element_text(size = 12),
    legend.text = element_text(size = 12),
    plot.title = ggtext::element_textbox_simple(
      size = 15,
      face = "bold",
      color = "#2a475e",
      family = "roboto",
      margin = margin(b = 20, unit = "pt")
    )
  ) +
  geom_text(
    data = df_labels2,
    aes(x = x_label, y = y_label, label = label_pct),
    size = 4,
    color = "white"
  ) +
  geom_text(
    data = df_labels2 %>% distinct(Time_Bin, x, y_pax, label_pax),
    aes(x = x, y = y_pax, label = label_pax),
    size = 4,
    color = "gray40"
  )

```

###story mode 4
####版本1
```{r}
# 数据准备
df_story4 <- Passenger_Dataset %>%
  # mutate(
  #   Time_Bin = case_when(
  #     Arrival_Hour_Scheduled < 4  ~ "00:00–04:00",
  #     Arrival_Hour_Scheduled < 8  ~ "04:00–08:00",
  #     Arrival_Hour_Scheduled < 12 ~ "08:00–12:00",
  #     Arrival_Hour_Scheduled < 16 ~ "12:00–16:00",
  #     Arrival_Hour_Scheduled < 20 ~ "16:00–20:00",
  #     TRUE                        ~ "20:00–00:00"
  #   ),
  #   Day_Type = case_when(
  #     Day_Type %in% c("Saturday", "Sunday") ~ "Normal Weekend",
  #     TRUE ~ Day_Type
  #   )
  # ) %>%
  group_by(Day_Type, Time_Bin) %>%
  summarise(
    Boardings = mean(Passenger_Boardings, na.rm = TRUE),
    Alightings = mean(Passenger_Alightings, na.rm = TRUE),
    .groups = "drop"
  ) %>%
  mutate(
    Time_Bin = factor(Time_Bin, levels = c(
      "00:00–04:00", "04:00–08:00", "08:00–12:00",
      "12:00–16:00", "16:00–20:00", "20:00–00:00"
    )),
    Day_Type = factor(Day_Type, levels = c(
      "Normal Weekday", "Normal Weekend", "Public Holiday", "School Holiday"
    ))
  ) %>%
  mutate(x = as.numeric(Time_Bin),
         y = as.numeric(fct_rev(Day_Type))) %>%  # y 倒转方向
  mutate(Total = Boardings + Alightings) %>%
  mutate(r_raw = sqrt(Total) / sqrt(max(Total)) * 0.35,
         r = pmax(r_raw, 0.17))  # 设置最小半径

# 转换为长格式
df_story4_long <- df_story4 %>%
  pivot_longer(cols = c(Boardings, Alightings), names_to = "Type", values_to = "Value") %>%
  group_by(Day_Type, Time_Bin) %>%
  mutate(
    prop = Value / sum(Value),
    start = cumsum(lag(prop, default = 0)) * 2 * pi,
    end = cumsum(prop) * 2 * pi,
    mid = (start + end) / 2
  ) %>%
  ungroup()

# 标签位置
df_labels4 <- df_story4_long %>%
  mutate(
    label_pct = paste0(round(prop * 100), "%"),
    label_pax = paste0(round(Total), " pax"),
    x_label = ifelse(Type == "Boardings", x - r * 0.5, x + r * 0.5),
    y_label = y,
    y_pax = y - r - 0.18
  )

df_story4
```

```{r}
ggplot(df_story4_long) +
  geom_arc_bar(
    aes(x0 = x, y0 = y, r0 = 0, r = r,
        start = start, end = end, fill = Type),
    color = "white", size = 0.3, alpha = 0.95
  ) +
  scale_fill_manual(values = c("Boardings" = "steelblue", "Alightings" = "darkorange")) +
  scale_x_continuous(
    breaks = 1:6,
    labels = levels(df_story4$Time_Bin),
    expand = expansion(mult = 0.1)
  ) +
  scale_y_continuous(
    breaks = 1:4,
    labels = rev(levels(df_story4$Day_Type)),
    expand = expansion(mult = 0.1)
  ) +
  coord_fixed() +
  labs(
    title = "Hourly Station Passenger Volume Composition by Day Type",
    x = NULL, y = NULL, fill = "Flow Type"
  ) +
  theme_minimal(base_family = "roboto") +
  theme(
    plot.title = ggtext::element_textbox_simple(
      size = 15,
      face = "bold",
      family = "roboto",
      color = "#2a475e",
      margin = margin(b = 20, unit = "pt")
    ),
    axis.text.x = element_text(size = 10),
    axis.text.y = element_text(size = 10),
    legend.title = element_text(size = 11),
    legend.text = element_text(size = 10)
  ) +

  # 标签
  geom_text(data = df_labels4,
            aes(x = x_label, y = y_label, label = label_pct),
            size = 3.5, color = "white", fontface = "bold") +
  geom_text(data = df_labels4 %>% distinct(Day_Type, Time_Bin, x, y, y_pax, label_pax),
            aes(x = x, y = y_pax, label = label_pax),
            size = 3, color = "gray40") +

  # annotation: 最大（Weekday, 16:00–20:00）@ x=5, y=4
  annotate("segment", x = 5, xend = 5.5, y = 4, yend = 4.4,
           arrow = arrow(length = unit(0.15, "cm")), color = "#2a475e") +
  annotate("text", x = 5.8, y = 4.4,
           label = "Most crowded period:\nWeekday 16:00–20:00",
           family = "roboto", size = 4.2, hjust = 0, color = "#2a475e") +

  # annotation: 最小（Public Holiday, 00:00–04:00）@ x=1, y=2
  annotate("segment", x = 1, xend = 0.4, y = 2, yend = 1.6,
           arrow = arrow(length = unit(0.15, "cm")), color = "#2a475e") +
  annotate("text", x = 0.4, y = 1.5,
           label = "Least crowded period:\nPublic Holiday 00:00–04:00",
           family = "roboto", size = 4.2, hjust = 0, color = "#2a475e")

```
####版本2

```{r}
# 汇总进站和出站数据
df_story34 <- Passenger_Dataset %>%
  group_by(Day_Type, Time_Bin) %>%
  summarise(
    Boardings = mean(Passenger_Boardings, na.rm = TRUE),
    Alightings = mean(Passenger_Alightings, na.rm = TRUE),
    .groups = "drop"
  ) %>%
  mutate(
    Total = Boardings + Alightings,
    Time_Bin = factor(Time_Bin, levels = c(
      "00:00–04:00", "04:00–08:00", "08:00–12:00",
      "12:00–16:00", "16:00–20:00", "20:00–00:00")),
    Day_Type = factor(Day_Type, levels = c(
      "Normal Weekday", "Normal Weekend", "Public Holiday", "School Holiday")),
    r = sqrt(Total) / sqrt(max(Total)) * 0.35  # 半径缩放
  )

write_csv(df_story34, "data/page_2.1_story3_story4.csv")
df_story34
```

``` {r}
df_story34 <- read_csv("data/page_2.1_story3_story4.csv")

df_story34 <- df_story34 %>% 
  mutate(Day_Type = factor(
    Day_Type,
    levels = c("Normal Weekday", "Normal Weekend", "Public Holiday", "School Holiday"),
    ordered = TRUE
  )) %>% 
  mutate(Time_Bin = factor(Time_Bin, levels = c(
    '00:00–04:00', '04:00–08:00', '08:00–12:00',
    '12:00–16:00', '16:00–20:00', '20:00–00:00'
  )))
  
# 然后再转换为长格式
df_long34 <- df_story34 %>%
  pivot_longer(cols = c(Boardings, Alightings), names_to = "Type", values_to = "Value") %>%
  group_by(Day_Type, Time_Bin) %>%
  mutate(
    prop = Value / sum(Value),
    start = cumsum(lag(prop, default = 0)) * 2 * pi,
    end = cumsum(prop) * 2 * pi,
    mid = (start + end) / 2
  ) %>%
  ungroup()

# 计算圆心位置（Time_Bin 为 x，Day_Type 为 y）
df_long34 <- df_long34 %>%
  mutate(
    x = as.numeric(Time_Bin),
    y = as.numeric(fct_rev(Day_Type))
  )

# --- 定义比例尺圆圈（对应平均人流量值） ---
scale_vals <- c(10, 25, 40)  # 平均人流参考值
scale_r <- sqrt(scale_vals) / sqrt(max(df_story34$Total)) * 0.35  # 对应半径（与主图同比例）
legend_x <- 7.4
legend_y_base <- 4.5

legend_df <- tibble(
  x0 = legend_x,
  y0 = legend_y_base - cumsum(scale_r * 2) + scale_r[1],
  r = scale_r,
  label = paste0(scale_vals, " pax")
)

# --- 绘图 ---

# Plot
ggplot(df_long34) +
  geom_arc_bar(
    aes(
      x0 = x, y0 = y, r0 = 0, r = r,
      start = start, end = end,
      fill = Type
    ),
    color = "white", size = 0.3, alpha = 0.9
  ) +
  scale_fill_manual(values = c("Boardings" = "steelblue", "Alightings" = "darkorange")) +
  scale_x_continuous(
    breaks = 1:6,
    labels = levels(df_long34$Time_Bin),
    expand = expansion(mult = 0.1)
  ) +
  scale_y_continuous(
    breaks = 1:4,
    labels = rev(levels(df_long34$Day_Type)),
    expand = expansion(mult = 0.1)
  ) +
  labs(
    x = "Time of Day",
    y = "Day Type",
    fill = "Flow Type",
    title = "Hourly Station Passenger Volume Composition by Day Type and Time of Day"
  ) +
  # coord_fixed() +
  theme_minimal(base_family = "roboto") +
  theme(
    plot.title = element_text(size = 16, face = "bold", color = "#2a475e"),
    axis.title = element_text(size = 12),
    # axis.text = element_text(size = 10),
    legend.title = element_text(size = 12),
    legend.text = element_text(size = 12),
    axis.text.x = element_text(size = 12),
    axis.text.y = element_text(size = 12)
  ) + 
  geom_text(
    data = df_story34, 
    aes(x = as.numeric(Time_Bin), 
        y = as.numeric(fct_rev(Day_Type)) - r - 0.075, 
        label = paste0(round(100 * Boardings / Total), "%")),
    color = "steelblue",
    size = 3.2
  ) +
  
  # 添加平均人流量标签（总量）
  geom_text(
    data = df_story34, 
    aes(x = as.numeric(Time_Bin), 
        y = as.numeric(fct_rev(Day_Type)) - r - 0.18, 
        label = paste0(round(Total), " pax")),
    color = "gray40",
    size = 3.2
  ) +
  # ---- Annotations for max and min ----
  annotate("rect",
           xmin = 4.5, xmax = 5.5, ymin = 3.4, ymax = 4.4,
           alpha = 0.1, color = "#2a475e", fill = "#2a475e") +

  annotate("rect",
           xmin = 0.7, xmax = 1.3, ymin = 1.6, ymax = 2.2,
           alpha = 0.1, color = "#2a475e", fill = "#2a475e") 


```

###story mode 5

```{r}
ggplot(df_long34) +
  geom_arc_bar(
    aes(
      x0 = x, y0 = y, r0 = 0, r = r,
      start = start, end = end,
      fill = Type
    ),
    color = "white", size = 0.3, alpha = 0.9
  ) +
  scale_fill_manual(values = c("Boardings" = "steelblue", "Alightings" = "darkorange")) +
  scale_x_continuous(
    breaks = 1:6,
    labels = levels(df_long34$Time_Bin),
    expand = expansion(mult = 0.1)
  ) +
  scale_y_continuous(
    breaks = 1:4,
    labels = rev(levels(df_long34$Day_Type)),
    expand = expansion(mult = 0.1)
  ) +
  labs(
    x = "Time of Day",
    y = "Day Type",
    fill = "Flow Type",
    title = "Hourly Station Passenger Volume Composition by Day Type and Time of Day"
  ) +
  # coord_fixed() +
  theme_minimal(base_family = "roboto") +
  theme(
    plot.title = element_text(size = 15, face = "bold", color = "#2a475e"),
    axis.title = element_text(size = 12),
    # axis.text = element_text(size = 10),
    legend.title = element_text(size = 12),
    legend.text = element_text(size = 12),
    axis.text.x = element_text(size = 12),
    axis.text.y = element_text(size = 12)
  ) + 
  geom_text(
    data = df_story34, 
    aes(x = as.numeric(Time_Bin), 
        y = as.numeric(fct_rev(Day_Type)) - r - 0.075, 
        label = paste0(round(100 * Boardings / Total), "%")),
    color = "steelblue",
    size = 3.2
  ) +
  
  # 添加平均人流量标签（总量）
  geom_text(
    data = df_story34, 
    aes(x = as.numeric(Time_Bin), 
        y = as.numeric(fct_rev(Day_Type)) - r - 0.18, 
        label = paste0(round(Total), " pax")),
    color = "gray40",
    size = 3.2
  ) +
  annotate("rect",
         xmin = 0.6, xmax = 3.4, ymin = 1.5, ymax = 4.4,  
         alpha = 0.1, color = "#2a475e", fill = "#2a475e")
```

### Exploration Mode数据预处理

```{r}
df_story34
```

```{r}
df_explore_2.1 <- Passenger_Dataset %>%
  group_by(Station_Name, Day_Type, Time_Bin) %>%
  summarise(
    Boardings = mean(Passenger_Boardings, na.rm = TRUE),
    Alightings = mean(Passenger_Alightings, na.rm = TRUE),
    .groups = "drop"
  ) %>%
  mutate(
    Total = Boardings + Alightings,
    Day_Type = factor(Day_Type, levels = c(
      "Normal Weekday", "Normal Weekend", "Public Holiday", "School Holiday"
    )),
    Time_Bin = factor(Time_Bin, levels = c(
      "00:00–04:00", "04:00–08:00", "08:00–12:00",
      "12:00–16:00", "16:00–20:00", "20:00–00:00"
    ))
  )

write_csv(df_explore_2.1, "data/page_2.1_exploration_mode.csv")
df_explore_2.1
```

```{r}
df_explore_2.1 <- read_csv("data/page_2.1_exploration_mode.csv")

df_explore_2.1 <- df_explore_2.1 %>% 
    mutate(Day_Type = factor(
    Day_Type,
    levels = c("Normal Weekday", "Normal Weekend", "Public Holiday", "School Holiday"),
    ordered = TRUE
  )) %>% 
  mutate(Time_Bin = factor(Time_Bin, levels = c(
    '00:00–04:00', '04:00–08:00', '08:00–12:00',
    '12:00–16:00', '16:00–20:00', '20:00–00:00'
  )))

df_explore_2.1
```


## Page 2.2
### 模板

```{r}
# Load package
# devtools::install_github("mattflor/chorddiag")
library(chorddiag)

# Create dummy data
m <- matrix(
  c(
    11975, 5871, 8916, 2868,
    1951, 10048, 2060, 6171,
    8010, 16145, 8090, 8045,
    1013, 990, 940, 6907
  ),
  byrow = TRUE,
  nrow = 4, ncol = 4
)

# A vector of 4 colors for 4 groups
haircolors <- c("black", "blonde", "brown", "red")

dimnames(m) <- list(
  have = haircolors,
  prefer = haircolors
)

groupColors <- c("#000000", "#FFDD89", "#957244", "#F26223")

# Build the chord diagram:
p <- chorddiag(m, groupColors = groupColors, groupnamePadding = 20)
p

# save the widget
# library(htmlwidgets)
# saveWidget(p, file=paste0( getwd(), "/HtmlWidget/chord_interactive.html"))
```

```{r}
m
```


### 实现
#### 导入数据
```{r}
col_spec <- cols(
  Business_Date = col_date(format = ""),
  Day_of_Week = col_factor(
    levels = c("Monday", "Tuesday", "Wednesday", "Thursday", "Friday", "Saturday", "Sunday"),
    ordered = TRUE
  ),
  Day_Type = col_factor(),
  # Mode = col_factor(),
  Train_Number = col_character(),
  Line_Name = col_factor(),
  # Group = col_factor(),
  Direction = col_factor(),
  Origin_Station = col_factor(),
  Destination_Station = col_factor(),
  Station_Name = col_factor(),
  Station_Latitude = col_double(),
  Station_Longitude = col_double(),
  Station_Chainage = col_integer(),
  Stop_Sequence_Number = col_integer(),
  Arrival_Time_Scheduled = col_time(format = ""),
  Departure_Time_Scheduled = col_time(format = ""),
  Passenger_Boardings = col_integer(),
  Passenger_Alightings = col_integer(),
  Passenger_Arrival_Load = col_integer(),
  Passenger_Departure_Load = col_integer()
)

Passenger_Dataset <- read_csv(
  "data/train_service_passenger_counts_fy_2023_2024_edited.csv",
  col_types = col_spec
)

Passenger_Dataset
```

```{r}
Passenger_Dataset %>% 
  filter(Line_Name == "Richmond and City Loop")

Passenger_Dataset %>% 
  filter(Line_Name == "Richmond and City Loop") %>% 
  group_by(Stop_Sequence_Number, Station_Name) %>% 
  count()

Passenger_Dataset %>% 
  filter(Line_Name == "Richmond and City Loop") %>% 
  group_by(Station_Name) %>% 
  count()

Passenger_Dataset %>% 
  filter(Line_Name == "Richmond and City Loop") %>% 
  group_by(Stop_Sequence_Number, Station_Name) %>% 
  count()

Passenger_Dataset %>% 
  filter(Line_Name == "Richmond and City Loop") %>% 
  group_by(Train_Number, Stop_Sequence_Number, Station_Name) %>% 
  count() 

Passenger_Dataset %>% 
  filter(Line_Name == "Richmond and City Loop") %>% 
  group_by(Train_Number, Stop_Sequence_Number, Station_Name) %>% 
  count() %>% 
  arrange(desc(n))

Passenger_Dataset %>% 
  filter(Line_Name == "Richmond and City Loop") %>% 
  filter(Train_Number == "8794-dummy") 

Passenger_Dataset %>% 
  filter(Line_Name == "Richmond and City Loop") %>% 
  arrange(desc(Passenger_Arrival_Load))

Passenger_Dataset %>% 
  filter(Line_Name == "Richmond and City Loop") %>% 
  count(Train_Number)
```


#### 数据预处理，但是有问题

```{r}
library(dplyr)
library(tidyr)
library(purrr)

# City Loop 六个目标站
city_loop_stations <- c("Flagstaff", "Melbourne Central", "Parliament", "Flinders Street", "Richmond", "Southern Cross")

# 筛选数据：仅包含6站 & 相关字段
filtered_data <- Passenger_Dataset %>%
  filter(Station_Name %in% city_loop_stations) %>%
  select(Train_Number, Stop_Sequence_Number, Station_Name,
         Passenger_Boardings, Passenger_Alightings) %>%
  arrange(Train_Number, Stop_Sequence_Number)

# 初始化空列表，用于收集 OD 记录
od_records <- list()

# 获取所有列车编号
train_ids <- unique(filtered_data$Train_Number)
train_ids <- unique(filtered_data$Train_Number)[1:50]

# 遍历每列车
for (train in train_ids) {
  df <- filtered_data %>% filter(Train_Number == train)
  
  if (nrow(df) < 2) next  # 至少两站才可能有上下车

  onboard_stack <- c()  # 栈：记录乘客来源站

  for (i in 1:nrow(df)) {
    station <- df$Station_Name[i]
    board <- df$Passenger_Boardings[i]
    alight <- df$Passenger_Alightings[i]

    # Step 1: 上车 → 把每个乘客来源标记为当前站
    if (board > 0) {
      onboard_stack <- c(onboard_stack, rep(station, board))
    }

    # Step 2: 下车 → 从栈中取出这些乘客，形成 OD pair
    if (alight > 0 && length(onboard_stack) > 0) {
      actual_alight <- min(alight, length(onboard_stack))  # 防止空栈
      from_stations <- onboard_stack[1:actual_alight]
      onboard_stack <- onboard_stack[-(1:actual_alight)]

      od_this_stop <- tibble(
        From = from_stations,
        To = rep(station, actual_alight)
      )

      od_records[[length(od_records) + 1]] <- od_this_stop
    }
  }
}

# 合并所有列车的记录
od_all <- bind_rows(od_records)

# 仅保留我们关心的6×6 OD pair（有些乘客可能上下车都不在这6站）
od_filtered <- od_all %>%
  filter(From %in% city_loop_stations,
         To %in% city_loop_stations,
         From != To)  # 去除对角线（同站上下）

# 构建 OD 矩阵
od_matrix_df <- od_filtered %>%
  group_by(From, To) %>%
  summarise(Count = n(), .groups = "drop") %>%
  pivot_wider(names_from = To, values_from = Count, values_fill = 0) %>%
  column_to_rownames("From")

# 确保顺序统一
od_matrix_df <- od_matrix_df[city_loop_stations, city_loop_stations]

# 转换为矩阵格式供 chorddiag 使用
od_matrix <- as.matrix(od_matrix_df)

# 打印检查
print(od_matrix)
```


```{r}
filtered_data %>%
  filter(Train_Number %in% unique(filtered_data$Train_Number)[1:200]) %>%
  summarise(
    total_boarding = sum(Passenger_Boardings),
    total_alighting = sum(Passenger_Alightings)
  )

```

```{r}
od_records <- list()
entry_counter <- 0  # 添加一个调试计数器

for (train in train_ids) {
  df <- filtered_data %>% filter(Train_Number == train)
  if (nrow(df) < 2) next
  onboard_stack <- c()

  for (i in 1:nrow(df)) {
    station <- df$Station_Name[i]
    board <- df$Passenger_Boardings[i]
    alight <- df$Passenger_Alightings[i]

    if (board > 0) {
      onboard_stack <- c(onboard_stack, rep(station, board))
    }

    if (alight > 0 && length(onboard_stack) > 0) {
      actual_alight <- min(alight, length(onboard_stack))
      from_stations <- onboard_stack[1:actual_alight]
      onboard_stack <- onboard_stack[-(1:actual_alight)]

      od_this_stop <- tibble(
        From = from_stations,
        To = rep(station, actual_alight)
      )

      od_records[[length(od_records) + 1]] <- od_this_stop
      entry_counter <- entry_counter + nrow(od_this_stop)
    }
  }
}

print(paste("总共成功记录的OD条数为：", entry_counter))

```
```{r}
train_ids <- filtered_data %>%
  group_by(Train_Number) %>%
  summarise(tot_board = sum(Passenger_Boardings),
            tot_alight = sum(Passenger_Alightings)) %>%
  filter(tot_board > 0, tot_alight > 0) %>%
  pull(Train_Number) %>%
  head(200)

train_ids
```

#### 可以跑但是很慢

```{r}
library(dplyr)
library(tidyr)
library(chorddiag)

city_loop_stations <- c("Flagstaff", "Melbourne Central", "Parliament", "Flinders Street", "Richmond", "Southern Cross")

filtered_data <- Passenger_Dataset %>%
  filter(Station_Name %in% city_loop_stations) %>%
  mutate(Station_Name = as.character(Station_Name)) %>%   # 强制字符型
  select(Train_Number, Stop_Sequence_Number, Station_Name,
         Passenger_Boardings, Passenger_Alightings) %>%
  arrange(Train_Number, Stop_Sequence_Number)

# 只取真正有上下车的前200辆车
train_ids <- filtered_data %>%
  group_by(Train_Number) %>%
  summarise(tot_board = sum(Passenger_Boardings),
            tot_alight = sum(Passenger_Alightings)) %>%
  filter(tot_board > 0, tot_alight > 0) %>%
  pull(Train_Number) # %>%
  # head(200)

# 模拟
od_records <- list()
for (train in train_ids) {
  df <- filtered_data %>% filter(Train_Number == train)
  if (nrow(df) < 2) next
  onboard_stack <- c()
  for (i in 1:nrow(df)) {
    station <- df$Station_Name[i]
    board <- df$Passenger_Boardings[i]
    alight <- df$Passenger_Alightings[i]
    if (board > 0) onboard_stack <- c(onboard_stack, rep(station, board))
    if (alight > 0 && length(onboard_stack) > 0) {
      actual_alight <- min(alight, length(onboard_stack))
      from_stations <- onboard_stack[1:actual_alight]
      onboard_stack <- onboard_stack[-(1:actual_alight)]
      od_this_stop <- tibble(From = from_stations, To = rep(station, actual_alight))
      od_records[[length(od_records) + 1]] <- od_this_stop
    }
  }
}

od_all <- bind_rows(od_records)

# 只保留六站之间 OD
od_filtered <- od_all %>%
  filter(From %in% city_loop_stations,
         To %in% city_loop_stations,
         From != To)

# 构建完整 6x6 矩阵（防止列名缺失）
od_matrix_df <- od_filtered %>%
  count(From, To) %>%
  mutate(From = as.character(From), To = as.character(To)) %>%
  pivot_wider(names_from = To, values_from = n, values_fill = 0) %>%
  complete(From = city_loop_stations) %>%  # 保证行齐
  replace(is.na(.), 0)                     # 填补空值

# 补齐缺失列
missing_cols <- setdiff(city_loop_stations, colnames(od_matrix_df))
for (col in missing_cols) {
  od_matrix_df[[col]] <- 0
}

# 重新排列列顺序
od_matrix_df <- od_matrix_df %>%
  select(From, all_of(city_loop_stations)) %>%
  arrange(factor(From, levels = city_loop_stations))

# 转换为矩阵
od_matrix <- od_matrix_df %>%
  column_to_rownames("From") %>%
  as.matrix()

# 可视化
group_colors <- c("#1b9e77", "#d95f02", "#7570b3", "#e7298a", "#66a61e", "#e6ab02")

chorddiag(od_matrix,
          groupColors = group_colors,
          groupnamePadding = 20,
          margin = 90)

```

```{r}
od_matrix

write.csv(od_matrix, "data/page_2.2_cityloop_od_matrix.csv")
```


```{r}
# 1. 读取 CSV 文件
od_df <- read.csv("data/page_2.2_cityloop_od_matrix.csv", row.names = 1, check.names = FALSE)

# 2. 清洗列名（防止重复）
colnames(od_df) <- trimws(colnames(od_df))
rownames(od_df) <- trimws(rownames(od_df))

# 3. 转为矩阵
od_matrix <- as.matrix(od_df)

# 7. 重新排序（可选）
custom_order <- c("Flagstaff", "Southern Cross", "Melbourne Central", "Parliament", "Richmond", "Flinders Street")
od_matrix <- od_matrix[custom_order, custom_order]

od_matrix
```

####Shiny版代码

```{r}
# 1. 读取 CSV 文件
od_df <- read.csv("data/page_2.2_cityloop_od_matrix.csv", row.names = 1, check.names = FALSE)

# 2. 清洗列名（防止重复）
colnames(od_df) <- trimws(colnames(od_df))
rownames(od_df) <- trimws(rownames(od_df))

# 3. 转为矩阵
od_matrix <- as.matrix(od_df)

# 7. 重新排序（可选）
custom_order <- c("Flagstaff", "Southern Cross", "Melbourne Central", "Parliament", "Richmond", "Flinders Street")
od_matrix <- od_matrix[custom_order, custom_order]

# group_colors <- c("#F26223", "#7570b3", "#e7298a", "#957244", "#000000", "#FFDD89")

chorddiag(od_matrix,
          # groupColors = group_colors,
          palette = "Set3",
          tooltipUnit = " people",
          tickInterval = 200000,
          ticklabelFontsize = 8,
          groupnameFontsize = 15,
          groupnamePadding = 10,
          margin = 85)
```

##Page 2.3
###原图

####读取Station_Dataset文件
```{r}
library(sf)
Station_Dataset <- st_read("data/public_transport_stops_edited.geojson")

Station_Dataset %>% as_tibble()
plot(Station_Dataset["N_Metro_Platform"])   # 不同交通模式的站点

Station_Dataset %>% summary()
Station_Dataset
```

####读取 Passenger_Dataset文件
```{r}
library(tidyverse)

col_spec <- cols(
  Business_Date = col_date(format = ""),
  Day_of_Week = col_factor(
    levels = c("Monday", "Tuesday", "Wednesday", "Thursday", "Friday", "Saturday", "Sunday"),
    ordered = TRUE
  ),
  Day_Type = col_factor(),
  # Mode = col_factor(),
  Train_Number = col_character(),
  Line_Name = col_factor(),
  # Group = col_factor(),
  Direction = col_factor(),
  Origin_Station = col_factor(),
  Destination_Station = col_factor(),
  Station_Name = col_factor(),
  Station_Latitude = col_double(),
  Station_Longitude = col_double(),
  Station_Chainage = col_integer(),
  Stop_Sequence_Number = col_integer(),
  Arrival_Time_Scheduled = col_time(format = ""),
  Departure_Time_Scheduled = col_time(format = ""),
  Passenger_Boardings = col_integer(),
  Passenger_Alightings = col_integer(),
  Passenger_Arrival_Load = col_integer(),
  Passenger_Departure_Load = col_integer()
)

Passenger_Dataset <- read_csv(
  "data/train_service_passenger_counts_fy_2023_2024_edited.csv",
  col_types = col_spec
)

# 1. 生成 Time Bin 列
Passenger_Dataset <- Passenger_Dataset %>%
  mutate(Arrival_Hour_Scheduled = hour(hms(Arrival_Time_Scheduled))) %>% 
  mutate(
    Time_Bin = case_when(
      Arrival_Hour_Scheduled < 4  ~ "00:00–04:00",
      Arrival_Hour_Scheduled < 8  ~ "04:00–08:00",
      Arrival_Hour_Scheduled < 12 ~ "08:00–12:00",
      Arrival_Hour_Scheduled < 16 ~ "12:00–16:00",
      Arrival_Hour_Scheduled < 20 ~ "16:00–20:00",
      TRUE                        ~ "20:00–00:00"
    ),
    Day_Type = case_when(
      Day_Type %in% c("Saturday", "Sunday") ~ "Normal Weekend",
      TRUE ~ Day_Type
    )
  )

Passenger_Dataset
```

####数据预处理
```{r}
# 1. 计算每个车站每一天的人流量（上下车合计）
df_station_daily <- Passenger_Dataset %>%
  group_by(Station_Name, Business_Date) %>%
  summarise(
    total_volume = sum(Passenger_Boardings + Passenger_Alightings, na.rm = TRUE),
    total_trains = n_distinct(Train_Number),
    .groups = "drop"
  )

# 2. 平均每天人流和列车数
df_station_summary <- df_station_daily %>%
  group_by(Station_Name) %>%
  summarise(
    daily_volume = mean(total_volume),
    daily_trains = mean(total_trains),
    .groups = "drop"
  )

# 3. 计算 peak_volume：weekday 且 16:00–20:00 的平均人流
df_peak <- Passenger_Dataset %>%
  filter(Day_Type == "Normal Weekday", Time_Bin == "16:00–20:00") %>%
  group_by(Station_Name) %>%
  summarise(
    peak_volume = mean(Passenger_Boardings + Passenger_Alightings, na.rm = TRUE),
    .groups = "drop"
  )

df_station_daily
df_station_summary
df_peak
```

```{r}
# 合并所有信息
Station_Stats <- Station_Dataset %>%
  mutate(Station_Name = str_replace(Station_Name, " Station$", "")) %>% 
  left_join(df_station_summary, by = "Station_Name") %>%
  left_join(df_peak, by = "Station_Name") %>%
  mutate(
    per_platform_volume  = daily_volume / N_Metro_Platform,
    per_platform_trains  = daily_trains / N_Metro_Platform,
    per_train_volume     = daily_volume / daily_trains
  ) %>% 
  filter(!is.na(daily_volume))

Station_Stats %>% as_tibble()

Station_Stats %>% summary()
```

```{r}
Station_Stats <- Station_Stats %>%
  mutate(
    norm_peak_volume = (peak_volume - min(peak_volume, na.rm = TRUE)) / 
                       (max(peak_volume, na.rm = TRUE) - min(peak_volume, na.rm = TRUE)),
    norm_per_platform_volume = (per_platform_volume - min(per_platform_volume, na.rm = TRUE)) / 
                               (max(per_platform_volume, na.rm = TRUE) - min(per_platform_volume, na.rm = TRUE)),
    norm_per_platform_trains = (per_platform_trains - min(per_platform_trains, na.rm = TRUE)) / 
                               (max(per_platform_trains, na.rm = TRUE) - min(per_platform_trains, na.rm = TRUE)),
    norm_per_train_volume = (per_train_volume - min(per_train_volume, na.rm = TRUE)) / 
                            (max(per_train_volume, na.rm = TRUE) - min(per_train_volume, na.rm = TRUE))
  ) %>%
  rowwise() %>%
  mutate(
    Crowding_Index = mean(c_across(starts_with("norm_")), na.rm = TRUE)
  ) %>%
  ungroup()

Station_Stats %>% arrange(desc(Crowding_Index))
```

```{r}
# Station_Stats_Copy <- Station_Stats %>% select(-geometry) %>% as_tibble()
# write_csv(Station_Stats_Copy, "data/page_2.3_2.4_station_stats.csv")
st_write(Station_Stats, "data/page_2.3_2.4_station_stats.geojson", driver = "GeoJSON")
Station_Stats %>% select(Station_Name, norm_peak_volume, norm_per_platform_volume, norm_per_platform_trains, norm_per_train_volume)
```

####画图

```{r}
# 加载包
library(fmsb)
library(RColorBrewer)
library(scales)
library(dplyr)

Station_Stats <- st_read("data/page_2.3_2.4_station_stats.geojson")

# 选择 Crowding_Index 前三名车站
top3 <- Station_Stats %>%
  arrange(desc(Crowding_Index)) %>%
  slice(1:3) %>%
  st_drop_geometry() %>%  # 👈 去掉 geometry
  select(
    Station_Name,
    norm_peak_volume,
    norm_per_platform_volume,
    norm_per_platform_trains,
    norm_per_train_volume
  )

# 设置行名为 Station_Name
radar_data <- as.data.frame(top3[,-1])
rownames(radar_data) <- top3$Station_Name

# 添加 max 和 min 两行（fmsb 要求）
radar_data <- rbind(rep(1, 4), rep(0, 4), radar_data)

# 设置颜色
coul <- brewer.pal(3, "BuPu")
colors_border <- coul
colors_in <- alpha(coul, 0.3)
```

```{r}
# 设置保存文件路径和尺寸
# png(filename = "../plot/figure_2_3.png", width = 800, height = 600, res = 200)

colnames(radar_data) <- c(
  "Peak Hour Volume",
  "Passenger\nVolume\nper Platform",
  "Train Count per Platform",
  "Passenger\nVolume\nper Train"
)

# 设置布局：1 行 2 列，宽度比例 3:1

# 左侧绘制雷达图
par(family = "serif")

radarchart(radar_data[-c(1,2),], axistype = 0, maxmin = FALSE,
           pcol = colors_border,
           pfcol = colors_in,
           plwd = 4,
           plty = 1,
           cglcol = "grey", cglty = 1, axislabcol = "black", cglwd = 0.8,
           vlcex = 0.8)

# 使用 mtext 放标题（左上角）
mtext("Crowding Dimensions of the Top 3 Stations", 
      side = 3, line = 1, adj = 0.5,
      font = 2, cex = 1.2, family = "serif")

# 右侧绘制图例
legend(# "center",
       x = 0.6, y = 1,
       legend = rownames(radar_data[-c(1, 2),]),
       bty = "n",
       pch = 20,
       col = colors_border,
       pt.bg = colors_in,
       text.col = "gray30",
       cex = 0.9,
       pt.cex = 2.5)

# 结束并保存
# dev.off()
```

###模板
```{r}
library(ggradar)
library(palmerpenguins)
library(tidyverse)
library(scales)
library(showtext)

font_add_google("Lobster Two", "lobstertwo")
font_add_google("Roboto", "roboto")

# Showtext will be automatically invoked when needed
showtext_auto()

data("penguins", package = "palmerpenguins")
head(penguins, 3)

penguins_radar <- penguins %>%
  drop_na() %>%
  group_by(species) %>%
  summarise(
    avg_bill_length = mean(bill_length_mm),
    avg_bill_dept = mean(bill_depth_mm),
    avg_flipper_length = mean(flipper_length_mm),
    avg_body_mass = mean(body_mass_g)
  ) %>%
  ungroup() %>%
  mutate_at(vars(-species), rescale)

plt <- penguins_radar %>%
  ggradar(
    font.radar = "roboto",
    grid.label.size = 13,  # Affects the grid annotations (0%, 50%, etc.)
    axis.label.size = 8.5, # Afftects the names of the variables
    group.point.size = 3   # Simply the size of the point 
  )

# 1. Set the position legend to bottom-right
# 2. Bottom-right justification
# 3. Customize text size and family
# 4. Remove background and border color for the keys
# 5. Remove legend background
plt <- plt + 
  theme(
    legend.position = c(1, 0),  
    legend.justification = c(1, 0),
    legend.text = element_text(size = 28, family = "roboto"),
    legend.key = element_rect(fill = NA, color = NA),
    legend.background = element_blank()
  )

# * The panel is the drawing region, contained within the plot region.
#   panel.background refers to the plotting area
#   plot.background refers to the entire plot
plt <- plt + 
  labs(title = "Radar plot of penguins species") + 
  theme(
      plot.background = element_rect(fill = "#fbf9f4", color = "#fbf9f4"),
      panel.background = element_rect(fill = "#fbf9f4", color = "#fbf9f4"),
      plot.title.position = "plot", # slightly different from default
      plot.title = element_text(
        family = "lobstertwo", 
        size = 62,
        face = "bold", 
        color = "#2a475e"
    )
  )

plt
# ggsave(
#   filename = here::here("img", "fromTheWeb", "HtmlWidget/web-radar-chart-with-R.png"),
#   plot = plt,
#   width = 5.7,
#   height = 5,
#   device = "png"
# )
```


###Shiny版

```{r}
# ---- 0. 准备 ----
# 安装包（如未安装）
# install.packages(c("tidyverse", "sf", "ggiraphExtra", "showtext", "ggradar", "scales"))
library(tidyverse)
library(sf)
library(ggradar)
library(scales)
library(showtext)

# 字体设置：使用 roboto 替代原模板中的 Lobster Two（更现代、清晰）
font_add_google("Roboto", "roboto")
showtext_auto()

# ---- 1. 读取数据 ----
Station_Stats <- st_read("data/page_2.3_2.4_station_stats.geojson")

# ---- 2. 提取 Crowding_Index 前三名车站 ----
top3 <- Station_Stats %>%
  arrange(desc(Crowding_Index)) %>%
  slice(1:3) %>%
  st_drop_geometry() %>%
  select(
    Station_Name,
    `Peak Hour Volume` = norm_peak_volume,
    `Passenger Volume\nper Platform` = norm_per_platform_volume,
    `Train Count per Platform` = norm_per_platform_trains,
    `Passenger Volume\nper Train` = norm_per_train_volume
  )

# ---- 3. 标准化数据格式供 ggradar 使用 ----
radar_data <- top3 %>%
  mutate(across(-Station_Name, rescale)) %>%
  rename(group = Station_Name)  # ggradar要求第一列叫group

# ---- 4. 生成图表 ----
plt <- radar_data %>%
  ggradar(
    font.radar = "roboto",
    grid.label.size = 5,
    axis.label.size = 5,
    group.point.size = 3,
    group.line.width = 1.8,
    group.colours = c("#F8766D", "#FDCB6E", "#00B894"),
    # group.colours = RColorBrewer::brewer.pal(3, "BuPu"),
    fill.alpha = 0.25
  )

# ---- 5. 主题设置 ----
plt <- plt +
  labs(title = "Crowding Dimensions of the Top 3 Stations") +
  coord_equal(clip = "off") +
  theme(
    text = element_text(family = "roboto"),
    # plot.background = element_rect(fill = "#fbf9f4", color = "#fbf9f4"),
    # panel.background = element_rect(fill = "#fbf9f4", color = "#fbf9f4"),
    plot.title.position = "plot", # slightly different from default
    # legend.position = c(1.4, 0.32),
    legend.position = c(1.23, 0),
    legend.justification = c(1, 0),
    legend.text = element_text(size = 15, family = "roboto"),
    legend.key = element_rect(fill = NA, color = NA),
    legend.background = element_blank(),
    plot.title = element_text(size = 20, face = "bold", color = "#2a475e", hjust = 0),
    # margin = margin(l = -10)
    # plot.margin = margin(t = 10, r = 40, b = 10, l = 40, unit = "pt")  # ⬅️ 关键：手动扩大左右边距
  )

# ---- 6. 输出图表 ----
print(plt)

```

###第二版

```{r}
# ---- 0. 准备 ----
# 安装包（如未安装）
# install.packages(c("tidyverse", "sf", "ggiraphExtra", "showtext", "ggradar", "scales"))
library(tidyverse)
library(sf)
library(ggradar)
library(scales)
library(showtext)
library(ggtext)

# 字体设置：使用 roboto 替代原模板中的 Lobster Two（更现代、清晰）
font_add_google("Roboto", "roboto")
showtext_auto()

# ---- 1. 读取数据 ----
Station_Stats <- st_read("data/page_2.3_2.4_station_stats.geojson")

# ---- 2. 提取 Crowding_Index 前三名车站 ----
top3 <- Station_Stats %>%
  arrange(desc(Crowding_Index)) %>%
  slice(1:3) %>%
  st_drop_geometry() %>%
  select(
    Station_Name,
    `Peak Hour Volume` = norm_peak_volume,
    `Passenger Volume\nper Platform` = norm_per_platform_volume,
    `Train Count per Platform` = norm_per_platform_trains,
    `Passenger Volume\nper Train` = norm_per_train_volume
  )

# ---- 3. 标准化数据格式供 ggradar 使用 ----
radar_data <- top3 %>%
  mutate(across(-Station_Name, rescale)) %>%
  rename(group = Station_Name)  # ggradar要求第一列叫group

# ---- 4. 生成图表 ----
plt <- radar_data %>%
  ggradar(
    font.radar = "roboto",
    grid.label.size = 5,
    axis.label.size = 5,
    group.point.size = 3,
    group.line.width = 1.8,
    group.colours = c("#F8766D", "#FDCB6E", "#00B894"),
    # group.colours = RColorBrewer::brewer.pal(3, "BuPu"),
    fill.alpha = 0.25
  )

# ---- 5. 主题设置 ----
plt <- plt +
  labs(title = "Crowding Dimensions of the Top 3 Stations") +
  coord_equal(clip = "off") +
  theme(
    text = element_text(family = "roboto"),
    plot.title.position = "plot",
    plot.title = element_textbox_simple(
      size = 20,
      face = "bold",
      color = "#2a475e",
      hjust = 0,
      margin = margin(l = -26, unit = "pt"),
      width = unit(1, "npc")
    ),
    legend.position = c(1.2, 0),
    legend.justification = c(1, 0),
    # legend.position = c(1.6, 0.5),        # 右侧 + 垂直居中
    # legend.justification = c(1, 0.5),      # 锚点也设置成居中
    legend.text = element_text(size = 15, family = "roboto"),
    legend.key = element_rect(fill = NA, color = NA),
    legend.background = element_blank()
  )

# ---- 6. 输出图表 ----
print(plt)
```

## Page 2.4

###原图

#### 导入station_stats

```{r}
library(tidyverse)
library(sf)
# library(ggradar)
# library(scales)
# library(showtext)
# library(ggtext)

# 字体设置：使用 roboto 替代原模板中的 Lobster Two（更现代、清晰）
# font_add_google("Roboto", "roboto")
# showtext_auto()

# ---- 1. 读取数据 ----
Station_Stats <- st_read("data/page_2.3_2.4_station_stats.geojson")
Station_Stats %>% arrange(desc(Crowding_Index)) %>% as_tibble()
```

#### 导入火车线路数据与预处理

```{r}
# Line_Dataset <- st_read("data/public_transport_lines_edited.geojson")
# Line_Dataset %>% as_tibble()
# 
# Line_Dataset <- Line_Dataset %>%
#   group_by(SHORT_NAME) %>%
#   summarise(geometry = first(geometry), .groups = "drop") %>%
#   st_as_sf() %>% 
#   filter(!SHORT_NAME == "Stony Point")
# 
# st_write(Line_Dataset, "data/page_2.4_train_lines_reference.geojson", driver = "GeoJSON")

Line_Dataset <- st_read("data/page_2.4_train_lines_reference.geojson")
Line_Dataset %>% as_tibble()
```

####预处理

```{r}
library(lwgeom)

# 提取每条线路 geometry 的末端点
Line_Labels <- Line_Dataset %>%
  mutate(
    end_point = st_startpoint(geometry)  # 提取每条 LINESTRING 的末端坐标
  ) %>%
  st_set_geometry("end_point") %>%  # 将末端点作为新的 sf 对象 geometry
  filter(!SHORT_NAME %in% c("Flemington Racecourse", "City Circle"))

Line_Labels %>% as_tibble()
```

####制图

```{r}
# library(ggplot2)
# library(sf)
library(viridis)  # 更好看的连续色带
# library(lwgeom)   # 每次使用前加载

ggplot(Station_Stats) +
  geom_sf(data = Line_Dataset, color = "gray40", size = 0.8) +
  # geom_sf(aes(geometry = geometry, color = Crowding_Index), size = 2) +
  geom_sf(aes(geometry = geometry, color = Crowding_Index, size = Crowding_Index)) +
  # 线路标签
  geom_sf_text(
    data = Line_Labels,
    aes(label = SHORT_NAME),
    size = 3.5,
    color = "gray20",
    # fontface = "bold",
    family = "serif",
    check_overlap = TRUE
  ) +
  scale_color_viridis(
    name = "Crowding Index",
    option = "inferno",  # 你也可以试试 "magma", "plasma", "viridis"
    direction = -1
  ) +
  scale_size_continuous(name = "Crowding Index") +
  labs(
    title = "Station Crowding Index across the Network",
    subtitle = "Based on Passenger Flow Volumn, Platform Count, and Train Service Intensity"
  ) +
  theme_minimal(base_family = "serif") +
  theme(
    plot.title = element_text(size = 14, face = "bold"),
    plot.subtitle = element_text(size = 10),
    legend.title = element_text(size = 10),
    legend.text = element_text(size = 9),
    axis.title = element_blank(),      # 移除 X 和 Y 轴标题
    axis.text = element_blank(),       # 移除坐标刻度标签
    axis.ticks = element_blank(),      # 移除坐标刻度
    panel.grid = element_blank()       # 移除背景网格
  )
```

### leadlet版本
####导入数据
```{r}
library(tidyverse)
library(sf)
library(leaflet)
library(viridis)
library(lwgeom)

Station_Stats <- st_read("data/page_2.4_station_stats_with_station_type.geojson")
Line_Dataset <- st_read("data/page_2.4_train_lines_reference.geojson")

# 提取每条线路 geometry 的末端点
Line_Labels <- Line_Dataset %>%
  mutate(
    end_point = st_startpoint(geometry)  # 提取每条 LINESTRING 的末端坐标
  ) %>%
  st_set_geometry("end_point") %>%  # 将末端点作为新的 sf 对象 geometry
  filter(!SHORT_NAME %in% c("Flemington Racecourse", "City Circle"))

Line_Labels_coords <- Line_Labels %>%
  mutate(lon = st_coordinates(end_point)[,1],
         lat = st_coordinates(end_point)[,2]) %>%
  st_drop_geometry()
```

#### 存储标签数据

```{r}
library(sf)
library(dplyr)

Line_Dataset <- st_read("data/page_2.4_train_lines_reference.geojson", quiet = TRUE)

Line_Labels <- Line_Dataset %>%
  mutate(
    end_point = st_startpoint(geometry)  # 取终点坐标作为 label point
  ) %>%
  st_set_geometry("end_point") %>%
  filter(!SHORT_NAME %in% c("Flemington Racecourse", "City Circle"))

saveRDS(Line_Labels, "data/page_2.4_train_line_labels.rds")

Line_Labels <- readRDS("data/page_2.4_train_line_labels.rds")
Line_Labels
```


####批量雷达图***
```{r}
library(ggradar)
library(dplyr)
library(scales)
library(ggplot2)
library(ggtext)

# 读入数据
# stats_data <- readr::read_csv("data/page_2.3_2.4_station_stats_flat.csv")  # st_drop_geometry后的结果
stats_data <- st_read("data/page_2.3_2.4_station_stats.geojson", quiet = TRUE) %>%
    st_drop_geometry()
station_list <- stats_data$Station_Name

# 中位站
ref_station <- stats_data %>%
  arrange(Crowding_Index) %>%
  slice(ceiling(n() / 2))

ref_row <- ref_station %>%
  mutate(group = "Median SCI") %>%
  select(
    group,
    `Peak Hour Volume` = norm_peak_volume,
    `Pax\nper Platform` = norm_per_platform_volume,
    `Train Count per Platform` = norm_per_platform_trains,
    `Pax\nper Train` = norm_per_train_volume
  )

# 创建 radar_png 文件夹
dir.create("www/radar_png", showWarnings = FALSE)

for (station in station_list) {
  target_row <- stats_data %>%
    filter(Station_Name == station) %>%
    mutate(group = Station_Name) %>%
    select(
      group,
      `Peak Hour Volume` = norm_peak_volume,
      `Pax\nper Platform` = norm_per_platform_volume,
      `Train Count per Platform` = norm_per_platform_trains,
      `Pax\nper Train` = norm_per_train_volume
    )
  
  plot_data <- bind_rows(target_row, ref_row) %>%
    mutate(group = factor(group, levels = c(station, "Median SCI")))  # 🚨 强制颜色顺序

  # 绘图
  radar_plot <- ggradar(
    # plot_data,
    # font.radar = "roboto",
    # axis.label.size = 4,
    # grid.label.size = 4,
    #   group.point.size = 3,
    # group.line.width = 1.5,
    # group.colours = c("#e74c3c", "gray60"),
    # fill.alpha = 0.25
    
    plot_data,
    font.radar = "roboto",
    grid.label.size = 6,
    axis.label.size = 6,
    group.point.size = 3,
    group.line.width = 2.5,
    group.colours = c("#e74c3c", "gray60"),
    fill.alpha = 0.25
  ) +
    labs(title = station) +
    theme(text = element_text(family = "roboto"),
          plot.title = element_blank(),
          legend.position = c(1, 0),
          legend.justification = c(1, 0),
          legend.text = element_text(size = 16)
    )

  # 导出为 PNG
  ggsave(
    filename = paste0("www/radar_png/", gsub(" ", "_", station), ".png"),
    plot = radar_plot,
    width = 8,
    height = 6,
    dpi = 100
  )
}

```

####添加车站类型
```{r}
station_line_counts <- Passenger_Dataset %>%
  distinct(Station_Name, Line_Name) %>%
  group_by(Station_Name) %>%
  summarise(N_Lines = n(), .groups = "drop")  # 每个车站所覆盖的线路数

# station_line_counts %>% arrange(desc(N_Lines))

# 终点站列表（硬编码）
terminus_stations <- c(
  "Sunbury", "Glen Waverley", "Belgrave", "Alamein", "Lilydale", "Pakenham",
  "Cranbourne", "Hurstbridge", "Frankston", "Upfield", "Mernda", "Craigieburn",
  "Werribee", "Sandringham", "Williamstown"
)

Station_Stats <- Station_Stats %>%
  left_join(station_line_counts, by = "Station_Name") %>%
  mutate(
    N_Lines = replace_na(N_Lines, 1),
    is_terminus = Station_Name %in% terminus_stations,
    Station_Type = case_when(
      is_terminus ~ "Terminal Station",
      N_Lines == 1 ~ "Single-Line Station",
      N_Lines > 1 ~ "Multi-Line Station"
    )
  )

st_write(Station_Stats, "data/page_2.4_station_stats_with_station_type.geojson", driver = "GeoJSON")
Station_Stats %>% as_tibble()
```

####制图

```{r}
# 制图
library(htmlwidgets)

# 计算初始地图中心和缩放（你可以手动设定）
init_lon <- 144.9631  # Melbourne
init_lat <- -37.8136
init_zoom <- 12

# 设置颜色映射和大小映射
pal <- colorNumeric(palette = "inferno", domain = Station_Stats$Crowding_Index, reverse = TRUE)

map_obj <- leaflet() %>%
  addProviderTiles("CartoDB.Positron") %>%
  setView(lng = init_lon, lat = init_lat, zoom = init_zoom) %>%  # 墨尔本中心点
  
  # 加入灰色线路
  addPolylines(data = Line_Dataset,
               color = "grey",
               weight = 2,
               opacity = 1,
               group = "Train Lines") %>%
  
  addCircleMarkers(
    data = Station_Stats,
    color = ~pal(Crowding_Index),
    # radius = ~scales::rescale(Crowding_Index, to = c(4, 10)),
    radius = ~scales::rescale(N_Lines, to = c(6, 12)),  # 根据线路数设置大小
    fillOpacity = 1,
    stroke = FALSE,
    popup = ~paste0(
        "<div style='font-size:16px; font-weight:bold;'>", Station_Name, " Station", "</div>",
        "<div style='font-size:13px;'>",
        "<table style='border-collapse: collapse;'>",
          "<tr><td style='font-weight:bold; padding-right:8px;'>Crowding Index:</td><td>", round(Crowding_Index, 3), "</td></tr>",
          "<tr><td style='font-weight:bold; padding-right:8px;'>Metro Platforms:</td><td>", N_Metro_Platform, "</td></tr>",
          "<tr><td style='font-weight:bold; padding-right:8px;'>Lines Served:</td><td>", N_Lines, "</td></tr>",
          "<tr><td style='font-weight:bold; padding-right:8px;'>Station Type:</td><td>", Station_Type, "</td></tr>",
        "</table>",
  "</div>",
        "<img src='radar_png/", gsub(" ", "_", Station_Name), ".png' width='300px'>"
    ),
  ) %>% 

  
  # 添加线路终点的标签
  addLabelOnlyMarkers(data = Line_Labels_coords,
                      lng = ~lon,
                      lat = ~lat,
                      label = ~SHORT_NAME,
                      labelOptions = labelOptions(
                        noHide = TRUE,
                        direction = "auto",
                        textOnly = TRUE,
                        style = list(
                          "color" = "gray20",
                          "font-family" = "sans serif",
                          "font-size" = "10px"
                        )
                      )) %>%
  
  # 添加图例
  addLegend("bottomright",
            pal = pal,
            values = Station_Stats$Crowding_Index,
            title = "SCI",
            opacity = 0.8) %>% 
  
    # 添加刷新按钮
  addEasyButton(easyButton(
    icon = "fa-rotate-right",  # 刷新图标
    title = "Reset Map",
    onClick = JS(glue::glue("
      function(btn, map) {{
        map.setView([{init_lat}, {init_lon}], {init_zoom});
      }}
    "))
  )) 

# 保存为 HTML 文件
saveWidget(map_obj, file = "HtmlWidget/page_2.4_map.html", selfcontained = TRUE)
```


###雷达图版本（作废）
####导入数据
```{r}
library(tidyverse)
library(sf)
library(leaflet)
library(viridis)
library(lwgeom)

Station_Stats <- st_read("data/page_2.3_2.4_station_stats.geojson")
Line_Dataset <- st_read("data/page_2.4_train_lines_reference.geojson")

# 提取每条线路 geometry 的末端点
Line_Labels <- Line_Dataset %>%
  mutate(
    end_point = st_startpoint(geometry)  # 提取每条 LINESTRING 的末端坐标
  ) %>%
  st_set_geometry("end_point") %>%  # 将末端点作为新的 sf 对象 geometry
  filter(!SHORT_NAME %in% c("Flemington Racecourse", "City Circle"))

Line_Labels_coords <- Line_Labels %>%
  mutate(lon = st_coordinates(end_point)[,1],
         lat = st_coordinates(end_point)[,2]) %>%
  st_drop_geometry()
```

```{r}

```


####制图
```{r}
# 确保安装必要包
# install.packages(c("leaflet", "base64enc", "magick"))

library(leaflet)
library(base64enc)
library(htmltools)

# 创建 Base64 图片编码函数
img_to_base64 <- function(path, max_width = 300) {
  if (!file.exists(path)) return("")
  paste0(
    "data:image/png;base64,",
    base64encode(path)
  )
}

# 准备图片数据
Station_Stats$img_base64 <- sapply(Station_Stats$Station_Name, function(name) {
  safe_name <- gsub(" ", "_", name)
  img_path <- file.path("radar_png", paste0(safe_name, ".png"))
  img_to_base64(img_path)
})

# 在创建地图之前添加CSS覆盖
htmltools::tags$head(
  htmltools::tags$style(HTML("
    .leaflet-popup-content-wrapper {
      max-width: none !important;
      width: auto !important;
      border-radius: 8px;
      box-shadow: 0 3px 10px rgba(0,0,0,0.2);
    }
    
    .leaflet-popup-content {
      width: 400px !important;
      margin: 0 !important;
      padding: 0 !important;
    }
    
    .leaflet-popup-tip {
      display: none; /* 可选：隐藏小三角 */
    }
  "))
)

# 创建地图
map_obj <- leaflet() %>%
  addProviderTiles("CartoDB.Positron") %>%
  setView(lng = init_lon, lat = init_lat, zoom = init_zoom) %>%
  addPolylines(data = Line_Dataset, color = "grey", weight = 2, opacity = 1) %>%
  addCircleMarkers(
    data = Station_Stats,
    color = ~pal(Crowding_Index),
    radius = ~scales::rescale(Crowding_Index, to = c(4, 10)),
    fillOpacity = 1,
    stroke = FALSE,
    popup = ~sprintf(
      "<div style='width:100%%; padding:12px; box-sizing:border-box; background-color:white;'>
         <div style='margin-bottom:12px; border-bottom:1px solid #f0f0f0; padding-bottom:8px;'>
           <div style='font-size:18px; font-weight:bold; margin-bottom:4px;'>%s</div>
           <div style='font-size:14px; color:#666;'>Crowding Index: <b style='color:#e74c3c;'>%.3f</b></div>
         </div>
         <img src='%s' 
              style='display:block; width:100%%; height:auto; border-radius:4px;'
              onerror='this.onerror=null; this.src=\"data:image/svg+xml;charset=utf-8,<svg xmlns=&quot;http://www.w3.org/2000/svg&quot; viewBox=\\\"0 0 400 300\\\"><rect width=\\\"100%%\\\" height=\\\"100%%\\\" fill=\\\"#fafafa\\\"/><text x=\\\"50%%\\\" y=\\\"50%%\\\" font-family=\\\"Arial\\\" font-size=\\\"14\\\" fill=\\\"#999\\\" dominant-baseline=\\\"middle\\\" text-anchor=\\\"middle\\\">Image not available</text></svg>\";'>
       </div>",
      Station_Name,
      Crowding_Index,
      img_base64
    )
    # popup = ~sprintf(
    #   "<div style='width:400px; padding:5px; box-sizing:border-box;'>
    #     <div style='font-size:14px; margin-bottom:5px;'>
    #       <b style='font-size:16px;'>%s</b><br>
    #       Crowding Index: %.3f
    #     </div>
    #     <img src='%s' 
    #          style='display:block; width:400px; height:auto; margin:0 auto;'
    #          onerror='this.onerror=null; this.src=\"data:image/svg+xml;charset=utf-8,<svg xmlns=&quot;http://www.w3.org/2000/svg&quot; width=\\\"400\\\" height=\\\"300\\\"><rect width=\\\"100%%\\\" height=\\\"100%%\\\" fill=\\\"#f0f0f0\\\"/><text x=\\\"50%%\\\" y=\\\"50%%\\\" font-family=\\\"Arial\\\" font-size=\\\"14\\\" fill=\\\"gray\\\" dominant-baseline=\\\"middle\\\" text-anchor=\\\"middle\\\">Image not available</text></svg>\";'>
    #   </div>",
    #   Station_Name,
    #   Crowding_Index,
    #   img_base64
    # )
  ) %>%
  # 添加线路终点的标签
  addLabelOnlyMarkers(data = Line_Labels_coords,
                      lng = ~lon,
                      lat = ~lat,
                      label = ~SHORT_NAME,
                      labelOptions = labelOptions(
                        noHide = TRUE,
                        direction = "auto",
                        textOnly = TRUE,
                        style = list(
                          "color" = "gray20",
                          "font-family" = "sans serif",
                          "font-size" = "10px"
                        )
                      )) %>%
  
  # 添加图例
  addLegend("bottomright",
            pal = pal,
            values = Station_Stats$Crowding_Index,
            title = "SCI",
            opacity = 0.8) %>% 
  
    # 添加刷新按钮
  addEasyButton(easyButton(
    icon = "fa-rotate-right",  # 刷新图标
    title = "Reset Map",
    onClick = JS(glue::glue("
      function(btn, map) {{
        map.setView([{init_lat}, {init_lon}], {init_zoom});
      }}
    "))
  ))

# 保存为 HTML 文件
saveWidget(map_obj, file = "HtmlWidget/page_2.4_map_with_radar.html", selfcontained = TRUE)
```

### Exploration Mode
#### 数据预处理

```{r}
Passenger_Dataset
```


```{r}
library(tidyverse)
library(lubridate)

# === Load datasets ===
# Station_Dataset <- read_csv("data/Station_Dataset.csv")
# Passenger_Dataset <- read_csv("data/Passenger_Dataset.csv")
# station_line_counts <- read_rds("data/station_line_counts.rds")  # 或重新运行你那段代码

# === Create time columns ===
# Passenger_Dataset <- Passenger_Dataset %>%
#   mutate(
#     Hour = hour(hms(Scheduled_Time)),  # 提取小时
#     Day_Type = factor(Day_Type)        # 确保为 factor
#   )

# === Peak volume by station and day type (16:00–20:00) ===
df_peak <- Passenger_Dataset %>%
  filter(Arrival_Hour_Scheduled >= 16, Arrival_Hour_Scheduled < 20) %>%
  group_by(Station_Name, Day_Type) %>%
  summarise(
    peak_volume = mean(Passenger_Boardings + Passenger_Alightings, na.rm = TRUE),
    .groups = "drop"
  )

# === Hourly stats: volume + train count ===
df_hourly <- Passenger_Dataset %>%
  group_by(Station_Name, Day_Type, Arrival_Hour_Scheduled) %>%
  summarise(
    hourly_volume = sum(Passenger_Boardings + Passenger_Alightings, na.rm = TRUE),
    hourly_trains = n_distinct(Train_Number),
    .groups = "drop"
  )

# === Combine with static data: N_Platforms and N_Lines ===
station_meta <- Station_Stats %>%
  st_drop_geometry() %>% 
  select(Station_Name, N_Metro_Platform, N_Lines) 
  # mutate(Station_Name = str_replace(Station_Name, " Station$", ""))
  # left_join(station_line_counts, by = "Station_Name")

# 获取所有组合
station_list <- unique(Passenger_Dataset$Station_Name)
daytype_list <- levels(Passenger_Dataset$Day_Type)
hour_list <- 0:23

# 构建完整组合数据框
full_grid <- expand.grid(
  Station_Name = station_list,
  Day_Type = daytype_list,
  Arrival_Hour_Scheduled = hour_list
)

# 加入 df_hourly 中
df_hourly_full <- full_grid %>%
  left_join(df_hourly, by = c("Station_Name", "Day_Type", "Arrival_Hour_Scheduled"))

# === Merge everything ===
df_combined <- df_hourly_full %>%
  left_join(df_peak, by = c("Station_Name", "Day_Type")) %>%
  left_join(station_meta, by = "Station_Name") %>%
  filter(!is.na(N_Metro_Platform), !is.na(N_Lines)) %>%
  mutate(
    per_platform_volume   = hourly_volume / N_Metro_Platform,
    per_platform_trains   = hourly_trains / N_Metro_Platform,
    per_train_volume      = hourly_volume / pmax(hourly_trains, 1)  # 防止除0
  )

# === Global normalisation (min-max across all rows) ===
df_combined <- df_combined %>%
  mutate(
    norm_peak_volume = (peak_volume - min(peak_volume, na.rm = TRUE)) /
                       (max(peak_volume, na.rm = TRUE) - min(peak_volume, na.rm = TRUE)),
    
    norm_per_platform_volume = (per_platform_volume - min(per_platform_volume, na.rm = TRUE)) /
                               (max(per_platform_volume, na.rm = TRUE) - min(per_platform_volume, na.rm = TRUE)),

    norm_per_platform_trains = (per_platform_trains - min(per_platform_trains, na.rm = TRUE)) /
                               (max(per_platform_trains, na.rm = TRUE) - min(per_platform_trains, na.rm = TRUE)),

    norm_per_train_volume = (per_train_volume - min(per_train_volume, na.rm = TRUE)) /
                            (max(per_train_volume, na.rm = TRUE) - min(per_train_volume, na.rm = TRUE))
  ) %>%
  rowwise() %>%
  mutate(
    Crowding_Index = mean(c_across(starts_with("norm_")), na.rm = TRUE)
  ) %>%
  ungroup()

# === 保存为 RDS ===
saveRDS(df_combined, file = "data/page_2.4_explore_mode_precomputed.rds")

df_combined

df_combined %>% count(Station_Name) %>% arrange(desc(n))

```

```{r}
df_combined_check <- readRDS("data/page_2.4_explore_mode_precomputed.rds")
df_combined_check

station_meta <- st_read("data/page_2.4_station_stats_with_station_type.geojson") %>%
  mutate(
    Longitude = st_coordinates(geometry)[,1],
    Latitude = st_coordinates(geometry)[,2]
  ) %>%
  st_drop_geometry() %>%
  select(Station_Name, N_Metro_Platform, N_Lines, Station_Type, Latitude, Longitude)

station_meta
```

```{r}
df_combined_check <- readRDS("data/page_2.4_explore_mode_precomputed.rds")

print(c("All", unique(df_combined_check$Day_Type)))

df_combined_check <- df_combined_check %>%
  mutate(Day_Type = as.character(Day_Type))

print(c("All", unique(df_combined_check$Day_Type)))
```


## Page 2.5
### 模板1

```{r}
# Libraries
library(igraph)
library(networkD3)

# create a dataset:
data <- data_frame(
  from=c("A", "A", "B", "D", "C", "D", "E", "B", "C", "D", "K", "A", "M"),
  to=c("B", "E", "F", "A", "C", "A", "B", "Z", "A", "C", "A", "B", "K")
)

# Plot
p <- simpleNetwork(data, height="100px", width="100px")

p

# save the widget
# library(htmlwidgets)
# saveWidget(p, file=paste0( getwd(), "/HtmlWidget/networkInteractive1.html"))
```

### 模板2

```{r}
# Libraries
library(igraph)
library(networkD3)

# create a dataset:
data <- data_frame(
  from=c("A", "A", "B", "D", "C", "D", "E", "B", "C", "D", "K", "A", "M"),
  to=c("B", "E", "F", "A", "C", "A", "B", "Z", "A", "C", "A", "B", "K")
)

# Plot
p <- simpleNetwork(data, height="100px", width="100px",        
        Source = 1,                 # column number of source
        Target = 2,                 # column number of target
        linkDistance = 10,          # distance between node. Increase this value to have more space between nodes
        charge = -900,                # numeric value indicating either the strength of the node repulsion (negative value) or attraction (positive value)
        fontSize = 14,               # size of the node names
        fontFamily = "serif",       # font og node names
        linkColour = "#666",        # colour of edges, MUST be a common colour for the whole graph
        nodeColour = "#69b3a2",     # colour of nodes, MUST be a common colour for the whole graph
        opacity = 0.9,              # opacity of nodes. 0=transparent. 1=no transparency
        zoom = T                    # Can you zoom on the figure?
        )

p

# save the widget
# library(htmlwidgets)
# saveWidget(p, file=paste0( getwd(), "/HtmlWidget/networkInteractive2.html"))
```

### 实现1

```{r}
library(dplyr)
library(tidyr)
library(networkD3)

# 只保留有用字段
edge_df <- Passenger_Dataset %>%
  select(Train_Number, Stop_Sequence_Number, Station_Name) %>%
  arrange(Train_Number, Stop_Sequence_Number) %>%
  group_by(Train_Number) %>%
  # 每列车：形成相邻两站的连接
  mutate(Next_Station = lead(Station_Name)) %>%
  ungroup() %>%
  filter(!is.na(Next_Station), Station_Name != Next_Station) %>%
  select(from = Station_Name, to = Next_Station)

# 可选：去重（每对只保留一条连接）
edge_unique <- edge_df %>%
  distinct(from, to)

# 可视化（先用简单图）
p25 <- simpleNetwork(edge_unique, height = "500px", width = "100%", fontSize = 12, linkDistance = 30)

# save the widget
library(htmlwidgets)
saveWidget(p25, file="HtmlWidget/networkInteractive2.html")
```

```{r}
edge_unique
edge_unique %>% filter(from == "Southern Cross") 
edge_unique %>% filter(from == "Richmond") 
```

### 实现2

```{r}
library(dplyr)
library(networkD3)

# 过滤掉不包含 Stop_Sequence_Number 的记录（确保顺序正确）
edge_cleaned <- Passenger_Dataset %>%
  filter(!is.na(Stop_Sequence_Number)) %>%
  select(Line_Name, Station_Name, Stop_Sequence_Number) %>%
  distinct() %>%
  arrange(Line_Name, Stop_Sequence_Number) %>%
  group_by(Line_Name) %>%
  mutate(Next_Station = lead(Station_Name)) %>%
  ungroup() %>%
  filter(!is.na(Next_Station), Station_Name != Next_Station) %>%
  select(from = Station_Name, to = Next_Station) %>%
  distinct()

# 检查总边数
nrow(edge_cleaned)

# 可视化（先用简单图）
p25 <- simpleNetwork(edge_cleaned, height = "500px", width = "100%", fontSize = 12, linkDistance = 30)

# save the widget
library(htmlwidgets)
saveWidget(p25, file="HtmlWidget/networkInteractive2.html")
```

```{r}
edge_cleaned
edge_unique %>% filter(from == "Southern Cross") 
edge_unique %>% filter(from == "Richmond") 
```

### 实现3

```{r}
library(dplyr)

# 第一步：构建边表
edge_df <- Passenger_Dataset %>%
  select(Train_Number, Stop_Sequence_Number, Station_Name) %>%
  arrange(Train_Number, Stop_Sequence_Number) %>%
  group_by(Train_Number) %>%
  mutate(Next_Station = lead(Station_Name)) %>%
  ungroup() %>%
  filter(!is.na(Next_Station), Station_Name != Next_Station) %>%
  select(from = Station_Name, to = Next_Station)

# 第二步：计算每条边出现的频次
edge_freq <- edge_df %>%
  count(from, to, name = "freq")

# 第三步：设定筛选阈值（可调）-- 例如均值
threshold <- mean(edge_freq$freq)

# 第四步：保留“频率高于均值”的边
filtered_edges <- edge_freq %>%
  filter(freq >= threshold)

# 第五步：可视化
library(networkD3)

p25 <- simpleNetwork(filtered_edges %>% select(from, to),
              height = "600px",
              width = "100%",
              fontSize = 12,
              linkDistance = 40)

# save the widget
library(htmlwidgets)
saveWidget(p25, file="HtmlWidget/networkInteractive2.html")
```

```{r}
edge_cleaned
edge_unique %>% filter(from == "Southern Cross") 
edge_unique %>% filter(from == "Richmond") 
```

### 实现4

版本1：
本图中所定义的“相邻站点”基于列车实际的停靠顺序：当两个车站在同一列车的运行序列中连续出现时，即视为一条边。进一步地，为排除异常线路，仅保留那些其出现频率超过该站点所有相邻边平均频率三倍以上的边。

这种方式兼顾了物理相邻（如两站之间轨道直接连接）和运营相邻（如某些列车直达而跳过中间站的运行关系），较为准确地反映了真实的网络结构。

版本2：
“相邻关系”基于列车停靠顺序，并保留高频出现的边。该定义兼顾了物理相邻与跳停直达的运营连接，减少异常线路的干扰，突出主要路径结构。

```{r}
library(dplyr)

# Step 1: 构建边表
edge_df <- Passenger_Dataset %>%
  select(Train_Number, Stop_Sequence_Number, Station_Name) %>%
  arrange(Train_Number, Stop_Sequence_Number) %>%
  group_by(Train_Number) %>%
  mutate(Next_Station = lead(Station_Name)) %>%
  ungroup() %>%
  filter(!is.na(Next_Station), Station_Name != Next_Station) %>%
  select(from = Station_Name, to = Next_Station)

# Step 2: 统计每条边的出现次数
edge_freq <- edge_df %>%
  count(from, to, name = "freq")

# Step 3: 为每个 from 单独计算边频均值并筛选
threshold_ratio <- 3

filtered_edges <- edge_freq %>%
  group_by(from) %>%
  mutate(mean_freq = mean(freq)) %>%
  ungroup() %>%
  filter(freq > mean_freq * threshold_ratio)
```

```{r}
# Step 4: 可视化
library(networkD3)

p251 <- simpleNetwork(filtered_edges %>% select(from, to),
              height = "600px",
              width = "100%",
              fontSize = 12,
              linkDistance = 30,
              opacity = 0.9,
              zoom = T )

# save the widget
library(htmlwidgets)
saveWidget(p251, file="HtmlWidget/p251.html")
```

```{r}
filtered_edges
filtered_edges %>% filter(from == "Southern Cross") 
filtered_edges %>% filter(from == "Richmond") 
filtered_edges %>% filter(from == "Flinders Street") 
filtered_edges %>% filter(from == "South Yarra")
```

###更好看1

```{r}
library(dplyr)
library(networkD3)

# 构建 nodes 和 links
nodes <- data.frame(name = unique(c(filtered_edges$from, filtered_edges$to))) %>%
  mutate(group = 1)  # dummy 分组
nodes$id <- 0:(nrow(nodes) - 1)

links <- filtered_edges %>%
  left_join(nodes, by = c("from" = "name")) %>%
  rename(source = id) %>%
  left_join(nodes, by = c("to" = "name")) %>%
  rename(target = id) %>%
  select(source, target, value = freq)

# 加入缩放后的边宽值
links <- links %>%
  mutate(scaled_value = sqrt(value))  # 或 log(value + 1)，根据需要选一种

library(igraph)

g <- graph_from_data_frame(filtered_edges, directed = FALSE)
degree_df <- data.frame(name = V(g)$name, degree = degree(g))

# 合并进 nodes
nodes <- nodes %>%
  left_join(degree_df, by = "name") %>%
  mutate(group = cut(degree, breaks = 4, labels = FALSE))  # 分组用于颜色

# 绘图
p252 <- forceNetwork(
  Links = links,
  Nodes = nodes,
  Source = "source",
  Target = "target",
  NodeID = "name",
  Group = "group",            # 根据 degree 分组着色
  Value = "scaled_value",     # 缩放后的边宽
  Nodesize = "degree",        # 根据 degree 设置大小（需额外 JS）
  fontSize = 30,
  linkDistance = JS("function(d) { return 80 / d.value; }"),  # 控制节点间距
  charge = -200,
  opacity = 0.9,
  legend = TRUE,
  zoom = TRUE
)

# 保存
library(htmlwidgets)
saveWidget(p252, file = "HtmlWidget/p252.html")

```

###更好看2

```{r}
library(dplyr)
library(igraph)
library(networkD3)
library(viridisLite)

# 构建 nodes 和 links
nodes <- data.frame(name = unique(c(filtered_edges$from, filtered_edges$to))) %>%
  mutate(group = 1)
nodes$id <- 0:(nrow(nodes) - 1)

# 边表
links <- filtered_edges %>%
  left_join(nodes, by = c("from" = "name")) %>%
  rename(source = id) %>%
  left_join(nodes, by = c("to" = "name")) %>%
  rename(target = id) %>%
  select(source, target, value = freq) %>%
  mutate(scaled_value = sqrt(value))

library(igraph)

g <- graph_from_data_frame(filtered_edges, directed = FALSE)
degree_df <- data.frame(name = V(g)$name, degree = degree(g))

# 合并进 nodes
nodes <- nodes %>%
  left_join(degree_df, by = "name") %>%
  mutate(group = cut(degree, breaks = 4, labels = FALSE))  # 分组用于颜色


# 然后在 forceNetwork 里这样写：
p252 <- forceNetwork(
  Links = links,
  Nodes = nodes,
  Source = "source",
  Target = "target",
  NodeID = "tooltip",     # 👈 使用 tooltip 内容作为显示名称 & hover 提示
  Group = "group",
  Value = "scaled_value",
  Nodesize = "degree",
  fontSize = 20,
  zoom = TRUE,
  opacity = 0.9,
  charge = -200,
  linkDistance = JS("function(d) { return 80 / d.value; }"),
  colourScale = JS(color_map),
  opacityNoHover = 0.2
)

# # 绘图
# p252 <- forceNetwork(
#   Links = links,
#   Nodes = nodes,
#   Source = "source",
#   Target = "target",
#   NodeID = "name",
#   Group = "group",
#   Value = "scaled_value",
#   Nodesize = "degree",
#   fontSize = 20,  # 调大字体
#   zoom = TRUE,
#   opacity = 0.9,
#   charge = -200,
#   linkDistance = JS("function(d) { return 80 / d.value; }"),
#   colourScale = JS(color_map),
#   opacityNoHover = 0.2,
#   tooltip = "tooltip"
# )

# 保存
library(htmlwidgets)
saveWidget(p252, file = "HtmlWidget/p252_enhanced.html")

```


### 更好看3（终版）

版本1：
本图中所定义的“相邻站点”基于列车实际的停靠顺序：当两个车站在同一列车的运行序列中连续出现时，即视为一条边。进一步地，为排除异常线路，仅保留那些其出现频率超过该站点所有相邻边平均频率三倍以上的边。

这种方式兼顾了物理相邻（如两站之间轨道直接连接）和运营相邻（如某些列车直达而跳过中间站的运行关系），较为准确地反映了真实的网络结构。

版本2：
“相邻关系”基于列车停靠顺序，并保留高频出现的边。该定义兼顾了物理相邻与跳停直达的运营连接，减少异常线路的干扰，突出主要路径结构。

```{r}
library(dplyr)

# Step 1: 构建边表
edge_df <- Passenger_Dataset %>%
  select(Train_Number, Stop_Sequence_Number, Station_Name) %>%
  arrange(Train_Number, Stop_Sequence_Number) %>%
  group_by(Train_Number) %>%
  mutate(Next_Station = lead(Station_Name)) %>%
  ungroup() %>%
  filter(!is.na(Next_Station), Station_Name != Next_Station) %>%
  select(from = Station_Name, to = Next_Station)

# Step 2: 统计每条边的出现次数
edge_freq <- edge_df %>%
  count(from, to, name = "freq")

# Step 3: 为每个 from 单独计算边频均值并筛选
threshold_ratio <- 2.5

filtered_edges <- edge_freq %>%
  group_by(from) %>%
  mutate(mean_freq = mean(freq)) %>%
  ungroup() %>%
  filter(freq > mean_freq * threshold_ratio)

write_csv(filtered_edges, "data/page_2.5_filtered_edges.csv")
filtered_edges
```

```{r}
library(dplyr)
library(igraph)
library(networkD3)
library(viridisLite)
library(htmlwidgets)

# === Step 1: 构建节点和边 ===
# 节点
nodes <- data.frame(name = unique(c(filtered_edges$from, filtered_edges$to))) %>%
  mutate(id = 0:(n() - 1))  # 为每个节点分配唯一ID

# 边 + 频率
links <- filtered_edges %>%
  left_join(nodes, by = c("from" = "name")) %>%
  rename(source = id) %>%
  left_join(nodes, by = c("to" = "name")) %>%
  rename(target = id) %>%
  select(source, target, freq) %>%
  mutate(scaled_value = sqrt(freq))  # 控制边粗

# === Step 2: 计算中心性并映射到节点属性 ===
g <- graph_from_data_frame(filtered_edges, directed = FALSE)
degree_df <- data.frame(name = V(g)$name, degree = degree(g))

# 1. 使用标签分组 & 自定义图例内容
nodes <- nodes %>%
  left_join(degree_df, by = "name") %>%
  mutate(
    group = cut(
      degree,
      breaks = 5,
      labels = c("Very Low", "Low", "Medium", "High", "Very High")
    ),
    name = paste0(name, " (deg=", degree, ")")
  )

# === Step 3: 设置颜色映射（inferno）===
# 2. 倒转颜色
color_vector <- color_vector <- rev(inferno(10))[c(2, 4, 6, 8, 10)]
color_map <- paste0("d3.scaleOrdinal().domain([", 
                    paste0('"', levels(nodes$group), '"', collapse = ","), "])",
                    ".range([\"", paste(color_vector, collapse = "\", \""), "\"])")

# === Step 5: 绘图 ===
p252 <- forceNetwork(
  Links = links,
  Nodes = nodes,
  Source = "source",
  Target = "target",
  Value = "scaled_value",
  NodeID = "name",
  Nodesize = "degree",
  Group = "group",
  fontSize = 33,
  fontFamily = "sans-serif",
  zoom = TRUE,
  opacity = 1,
  opacityNoHover = 0.2,
  linkDistance = JS("function(d) { return 60 / Math.sqrt(d.value); }"),
  linkWidth = JS("function(d) { return Math.sqrt(d.value); }"),
  radiusCalculation = JS("Math.sqrt(d.nodesize) + 8"),
  colourScale = JS(color_map),
  charge = -200,
  legend = TRUE
)

# === Step 6: 保存 ===
saveWidget(p252, file = "HtmlWidget/p252_enhanced_final.html")

```

####计算指标

```{r}
library(igraph)

# 使用你已有的图对象 g

# 1. Average Degree
avg_degree <- mean(degree(g))

# 2. Average Clustering Coefficient（global transitivity）
avg_clustering <- transitivity(g, type = "average")

# 3. Average Shortest Path Length（仅限于连通图）
avg_path_length <- mean_distance(g, directed = FALSE, unconnected = TRUE)

# 4. Diameter（最大最短路径）
graph_diameter <- diameter(g, directed = FALSE, unconnected = TRUE)

# 5. Betweenness Centrality（取前 5）
btw <- betweenness(g, directed = FALSE)
top5_btw <- sort(btw, decreasing = TRUE)[1:5]
top5_btw_df <- data.frame(Station = names(top5_btw), Betweenness = top5_btw)

cat("Network Structure Metrics:\n")
cat("- Average Degree:", round(avg_degree, 2), "\n")
cat("- Average Clustering Coefficient:", round(avg_clustering, 3), "\n")
cat("- Average Shortest Path Length:", round(avg_path_length, 2), "\n")
cat("- Diameter:", graph_diameter, "\n")
cat("- Top 5 Stations by Betweenness Centrality:\n")
top5_btw_df
```


####移除站点测试

```{r}
# 假设你想移除 "Flinders Street"
removed_station <- "Flinders Street"

# Step 1: 删除与该节点相关的边
filtered_edges_removed <- filtered_edges %>%
  filter(from != removed_station & to != removed_station)

# Step 2: 重新构建节点表
nodes_removed <- data.frame(name = unique(c(filtered_edges_removed$from, filtered_edges_removed$to))) %>%
  mutate(id = 0:(n() - 1))

# Step 3: 构建边表
links_removed <- filtered_edges_removed %>%
  left_join(nodes_removed, by = c("from" = "name")) %>%
  rename(source = id) %>%
  left_join(nodes_removed, by = c("to" = "name")) %>%
  rename(target = id) %>%
  select(source, target, freq) %>%
  mutate(scaled_value = sqrt(freq))

# Step 4: 节点 degree + 分组 + 标签
g_removed <- igraph::graph_from_data_frame(filtered_edges_removed, directed = FALSE)
degree_df_removed <- data.frame(name = igraph::V(g_removed)$name, degree = igraph::degree(g_removed))

nodes_removed <- nodes_removed %>%
  left_join(degree_df_removed, by = "name") %>%
  mutate(
    group = cut(
      degree,
      breaks = 5,
      labels = c("Very Low", "Low", "Medium", "High", "Very High")
    ),
    name = paste0(name, " (deg=", degree, ")")
  )

# Step 5: 保持之前的颜色映射
color_vector <- rev(inferno(10))[c(2, 4, 6, 8, 10)]
color_map <- paste0("d3.scaleOrdinal().domain([", 
                    paste0('"', levels(nodes_removed$group), '"', collapse = ","), "])",
                    ".range([\"", paste(color_vector, collapse = "\", \""), "\"])")

# Step 6: forceNetwork 可视化
p_removed <- forceNetwork(
  Links = links_removed,
  Nodes = nodes_removed,
  Source = "source",
  Target = "target",
  Value = "scaled_value",
  NodeID = "name",
  Nodesize = "degree",
  Group = "group",
  fontSize = 33,
  fontFamily = "sans-serif",
  zoom = TRUE,
  opacity = 1,
  opacityNoHover = 0.2,
  linkDistance = JS("function(d) { return 60 / Math.sqrt(d.value); }"),
  linkWidth = JS("function(d) { return Math.sqrt(d.value); }"),
  radiusCalculation = JS("Math.sqrt(d.nodesize) + 8"),
  colourScale = JS(color_map),
  charge = -200,
  legend = TRUE
)

# Step 7: 保存
saveWidget(p_removed, file = "HtmlWidget/p252_removed_flinders.html")

```

